臺灣高等法院刑事判決　　　　　　　　 95年度金上訴字第1號
上　訴　人　　甲卯○
即　被　告
　　　　　　　　　　　　之2
選任辯護人　　邱群傑律師
選任辯護人　　賴志凱律師
上列上訴人即被告因偽造文書等案件，不服臺灣臺北地方法院九
十二年度訴字第一三號，中華民國九十四年九月九日第一審判決
（起訴案號：臺灣臺北地方法院檢察署九十年度偵字第三二三二
、一０五五七、一四四五一號），提起上訴，本院判決如下：
    主  文
原判決甲卯○部分撤銷。
甲卯○不受理。
    理  由
一、本案判決意旨詳如原判決書所載(如附件)。
二、按被告死亡者，應諭知不受理判決，刑事訴訴訟法第三百零
    三條第五款定有明文。經查，本案上訴人即被告甲卯○業於
　　民國九十五年九月十六日死亡，此有本院戶役政資訊查詢表
　  一件在卷可按，其於原審判決後上訴中死亡，自應由本院撤
    銷其判決，並不經言詞辯論，逕為不受理判決。
三、據上論斷，應依刑事訴訟法第三百六十九條第一項前段、第
    三百六十四條、第三百零三條第五款、第三百零七條，判決
    如主文。
中　　華　　民　　國　 九十六 　年 　五　　月 　 二 　日
　　　　　　　　　刑事第六庭審判長法　官  林堭儀
　　　　　　　　　　　　　　　　  法　官  莊謙崇
　　　　　　　　　　　　　　　　  法　官  陳玉雲
以上正本證明與原本無異。
不得抗告。
                                  書記官  陳思云
中　　華　　民　　國　　96　　年　　5 　　月　　4 　　日
附件：
臺灣臺北地方法院刑事判決　　　　　　　　92年度訴字第13號
公　訴　人　臺灣臺北地方法院檢察署檢察官
被　　　告　ｆ○○　男　58歲（民國○○年○○月○日生）
　　　　　　　　　　住臺北市○○區○○路139號3樓
　　　　　　　　　　身分證統一編號：Ｚ000000000號
選任辯護人　蔡宏修律師
被　　　告　徐菊梅　女　53歲（民國○○年○○月○○日生）
　　　　　　　　　　住臺北市○○○路○段236巷37弄25號3樓
                    居桃園縣中壢市○○○街8號12樓
　　　　　　　　　　身分證統一編號：Ｚ000000000號
選任辯護人　謝志明律師
          　陳德峰律師
被　　　告　甲ｗ○　男　47歲（民國○○年○月○日生）
　　　　　　　　　　住臺北市○○區○○路217巷12號3樓
　　　　　　　　　　身分證統一編號：Ｚ000000000號
　　　　　　丑○○　女　29歲（民國○○年○月○○日生）
　　　　　　　　　　住臺北市○○路○段109巷100弄11號4樓
　　　　　　　　　　身分證統一編號：Ｚ000000000號
          　甲卯○　男　49歲（民國○○年○月○○日生）
　　　　　　　　　　住臺北市○○區○○路4段602號10樓之2
                    居基隆市○○街161巷81號2樓
　　　　　　　　　　身分證統一編號：Ｚ000000000號
選任辯護人　邱群傑律師
          　許卓敏律師
            賴志凱律師
被　　　告　Ｄ○○　女　53歲（民國○○年○月○○日生）
　　　　　　　　　　住臺北市○○區○○路3段214巷10號2樓
　　　　　　　　　　身分證統一編號：Ｚ000000000號
          　甲丁○　男　45歲（民國○○年○○月○○日生）
　　　　　　　　　　住臺北縣板橋市○○路93巷9之4號
　　　　　　　　　　身分證統一編號：Ｚ000000000號
　　　　　　ｐ○○　男　63歲（民國○○年○月○日生）
　　　　　　　　　　住臺北市○○區○○路1段58巷19號3樓
　　　　　　　　　　身分證統一編號：Ｚ000000000號
選任辯護人　柯士斌律師
          　蔡宏修律師
被　　　告　甲ｖ○　男　52歲（民國○○年○○月○○日生）
　　　　　　　　　　身分證統一編號：Ｚ000000000號
　　　　　　　　　　住臺北市○○區○○路366號4樓
選任辯護人　劉緒倫律師
          　徐東昇律師
          　余信達律師
上列被告因偽造文書等案件，經檢察官提起公訴（九十年度偵字
第三二三二、一０五五七、一四四五一號），本院判決如下：
    主  文
ｆ○○共同公司負責人，公司應收之股款，股東並未實際繳納，
而以申請文件表明收足，處有期徒刑陸月，如易科罰金，以參佰
元折算壹日。
徐菊梅共同公司負責人，公司應收之股款，股東並未實際繳納，
而以申請文件表明收足，處有期徒刑肆月，如易科罰金，以參佰
元折算壹日。
甲ｗ○、丑○○、甲卯○共同連續行使偽造公文書，足以生損害
於公眾及他人，各處有期徒刑壹年捌月。偽造如附表一、二所示
之印章、印文均沒收。
Ｄ○○、甲丁○共同連續行使偽造公文書，足以生損害於公眾及
他人，各處有期徒刑壹年貳月。偽造如附表一、二所示之印章、
印文均沒收。
ｐ○○為他人處理事務，意圖為自己不法之利益，而為違背其任
務之行為，致生損害於本人之利益，處有期徒刑壹年捌月。
甲ｖ○為他人處理事務，意圖為自己不法之利益，而為違背其任
務之行為，致生損害於本人之利益，處有期徒刑陸月，如易科罰
金，以參佰元折算壹日。
    事  實
一、ｆ○○民國八十八年七月間與黃永良（對外佯稱黃楷傑，通
    緝中）共同設立聯普管理顧問股份有限公司（下稱聯普公司
    ），並商得徐菊梅之同意，由徐菊梅擔任該公司之名義負責
    人，ｆ○○則為公司為實際負責人，ｆ○○、徐菊梅、黃永
    良均明知公司應收之股款，股東應實際繳納，不得以申請文
    件表明收足，聯普公司股東ｆ○○、徐菊梅、甲ｖ○、胡國
    亮、黃文瑞、黃文怡、ｐ○○，均祇各出資新臺幣（下同）
    十五萬元，共計一百零五萬元，惟ｆ○○、徐菊梅、黃永良
    基於共同犯意之聯絡，委由黃永良補足聯普公司設立登記時
    所須所收足之資本額五百萬元，存入世華聯合商業銀行（下
    稱世華銀行）聯普公司籌備處帳戶（帳號為0000000
    0000號）中，充作已收足股款之證明，並由不知情之會
    計師李美賢於八十八年七月二十二日日簽立公司設立登記資
    本額查核報告書，認定聯普公司之實收資本額業已收足，並
    連同上開帳戶存摺影本、股東繳納股款明細表等資料，持向
    臺北市政府建設局辦理聯普公司設立登記，並以ｆ○○為總
    經理，黃永良為副總經理，對外從事公司管理顧問及仲介客
    戶（如下述）向銀行貸款等事業。
二、甲ｗ○於八十八年十月間係前大三鴻國際貨櫃股份有限公司
    （下稱大三鴻公司）副總經理，經由甲卯○、丑○○居中介
    紹，認識當時聯普公司副總經理黃永良及中興銀行新莊分行
    經理ｐ○○，甲ｗ○、黃永良、ｐ○○三人商定由中興銀行
    新莊分行承作大三鴻公司員工消費性貸款，聯普公司從中收
    取仲介費。詎甲ｗ○、黃永良竟與丑○○、甲卯○、丙○○
    （對外佯稱顏美惠、大媽，尚未審結）、Ｄ○○、甲丁○及
    姓名年籍不詳綽號「龍飛」之成年男子共同基於意圖為自己
    不法所有之概括犯意聯絡，及共同基於行使偽造私文書、特
    種文書及公文書之犯意聯絡，由甲ｗ○、丙○○、Ｄ○○、
    甲丁○、龍飛等人對外招攬並未實際任職大三鴻公司之人或
    並無向中興銀行申請貸款之人（俗稱人頭），將人頭之身分
    證影本等個人資料，經由丙○○交與黃永良，再由乙丙○偽
    造如附表二所示之大三鴻公司之在職證明書、各類所得扣繳
    暨免扣繳憑單（利用不詳店名不詳刻印人員偽刻如附表一所
    示公司及負責人印章各一枚蓋用於各該在職證明書、扣繳憑
    單上，以偽造完成各該在職證明書、扣繳憑單）及勞工保險
    卡等資料，以大三鴻公司員工名義向中興銀行新莊分行送件
    而予行使，申請「免擔保免保人小額消費性貸款（俗稱立即
    貸）」，足生損害於中興銀行、大三鴻公司及勞工保險局對
    於勞保資料管理之正確性。甲卯○、丑○○、丙○○並於銀
    行徵信對保前，糾集所招攬之一百多位人頭，教以如何偽冒
    稱係大三鴻公司員工及應對銀行詢問等事項，甲ｗ○則於對
    保時提供大三鴻公司坐落於臺北縣五堵、汐止地區之貨櫃場
    ，由甲丁○、Ｄ○○、甲卯○帶人頭前往該貨櫃場辦理對保
    。於八十八年十月至十一月間，共辦理四次對保，使中興銀
    行新莊分行陷於錯誤，誤認確係大三鴻公司員工申請貸款，
    分別於同年十月二十九日、十一月九日、十一月二十五日、
    十二月三日、十二月四日貸與如附表二所示之貸款金額計六
    千五百九十萬元。甲ｗ○、黃永良、甲卯○於銀行核准後，
    即攜各借款人之存摺及印章，共赴新莊分行提領上開各次核
    貸之巨額現金，攜回位於臺北市○○路○段十七巷七號二樓
    之「和鋅公司」內朋分，由黃永良分取現金百分之八（其中
    百分之三繳回聯普公司，作為公司獎金、業務用）、甲ｗ○
    分得百分之二、甲卯○、丑○○各分得百分之一作為佣金，
    餘視人頭戶由何人招攬，依人頭戶每名十八萬元至二十萬元
    不等之金額，分予丙○○、龍飛等人，丙○○再將其中十至
    十五萬元交予人頭戶，餘三至五萬元則交予其之下手Ｄ○○
    、甲丁○等人，如有剩餘款項者，則由黃永良負責保管，作
    為繳交人頭戶貸款本息之準備金。至於甲ｗ○所招攬者，則
    由其取走全部款項，除甲ｗ○取走百分之二佣金外，餘百分
    之九十轉交本人，百分之八交予甲卯○。
三、ｐ○○於八十八年間係中興銀行新莊分行經理，為受中興銀
    行暨全體股東之委託，綜理中興銀行新莊分行全部業務，依
    中興銀行立即貸授信作業相關規定，對於是否核貸有最後決
    定之權，緣ｐ○○經由黃永良之介紹認識甲ｗ○，同意中興
    銀行新莊分行承作大三鴻公司員工消費性貸款，並於八十八
    年十月二十九日、十一月九日、十一月二十五日分批撥貸如
    附表二所示之借款人及金額，嗣因中興銀行新莊分行逾放比
    過高，經中興銀行總行於同年十一月二十五日以（八八）興
    銀字第四八八０號發函新莊分行指示應自同年十二月一日起
    停辦立即貸業務，且大三鴻員工消費性貸款經辦人員蔡勝德
    於上述三批貸款核撥後，亦接獲借款人反應未准貸或未申貸
    等情事，而與曾榮震告之ｐ○○不宜繼續辦理大三鴻員工消
    費性貸款。ｐ○○得悉上述借款人反應後，雖未預見有偽造
    文書及詐欺情事，惟因身為聯普公司股東及中興銀行新莊分
    行業績壓力，於同年十一月二十六日接獲總行命令停辦立即
    貸業務後，仍繼續於同年十一月三十日辦理大三鴻公司員工
    第四次對保並即核准如附表一所示之借款人與核貸金額，並
    於十二月三日、十二月四日撥貸前前始補行辦理徵信手續，
    違背中興銀行先徵信始准貸之授信業務流程規定，而為違背
    其任務之行為，致生損害於中興銀行之財產。
四、甲ｖ○於八十八年間係中興銀行總行稽核室稽核，為受中興
    銀行暨全體股東之委託，負責中興銀行新莊分行稽核業務。
    緣中興銀行總行於同年十二月間發現上開新莊分行核准「大
    三鴻公司員工消費性貸款案」中，有貸款異常及貸款戶「洪
    淑英」疑似人頭等情事，經奉派至新莊分行稽核調查，甲ｖ
    ○身為該案稽核主管，卻基於與ｆ○○、ｐ○○同係中興銀
    行部屬同事、同係聯普公司股東等因，竟違背任務，未依中
    興銀行總行指示，就借款人是否任職大三鴻公司、借款資金
    去路及『洪淑英』案之疑慮及類似案件還有多少件等疑點詳
    為稽核，僅為形式之書面查核，漠視曾榮震、蔡勝德等人有
    關冒貸徵信異常等情事之反映，且未向洪淑英本人查證是否
    為大三鴻公司之員工，復未事先徵詢同案稽核人員乙乙○、
    吳行雄之意見，即於稽核報告中記載：「尚未發現有以該公
    司職員工之名義，前來本行冒貸之情事；經電話聯繫洪員本
    人，所言均如公司所稱，並無虛假．．．尚未發現新莊分行
    承辦有疏失之處」等情，使中興銀行未能即時發現人頭冒貸
    及偽造文書等情事而予以儘速追索，權益遭受巨大損害。嗣
    於八十九年九、十月間，主管機關財政部金融局至上開分行
    業務檢查，提出糾正，始發現上情。
    理  由
壹、上揭事實，經查：
一、被告ｆ○○、徐菊梅違反公司法部分（即犯罪事實一）：
（一）被告ｆ○○、徐菊梅明知聯普公司資本額為五百萬元，而
      聯普公司股東每人僅出資十五萬元，總出資未達公司資本
      額之事實，業據被告ｆ○○於調查處供承：「本公司之資
      本額係由黃楷傑（即黃永良）委託地下記帳業者尋找金主
      代為取得驗資證明辦理登記，實際上，我和ｐ○○各股東
      各出資十五萬元，合計一百零五萬元。」（九十年度偵字
      第一０五五七號卷第七十四頁反面）、於偵查中坦承：「
      因為我們想要有資金五百萬元的公司，但因我們每人出資
      十五萬，不夠部分由會計師繳」（九十年度偵字第一０五
      五七號卷第一二四頁）等語，及被告徐菊梅於調查處坦承
      ：「聯普公司設立之初只向公司股東募集了一百零五萬元
      ，設立驗資事宜都是黃楷傑去處理的，我不清楚本公司設
      立資本五百萬元之來源。而此份總分類帳係我本人製作的
      ，雖然我知道本公司沒有收足股款，但是既然公司登記資
      本額為五百萬元，因此在聯普公司開始營運後記帳時，黃
      楷傑與其他股東討論後，同意記載公司存款為五百萬元，
      如貴處提示之這份報表所示，但實際上當時本公司只有一
      百零五萬元之存款。」（九十年度偵字第三二三二號卷第
      五十七頁反面）等語明確，經核與聯普公司股東即證人胡
      國亮、黃文瑞、共同被告甲ｖ○、ｐ○○均證述其出資十
      五萬元等情相符。又公司資本額為五百萬元，股東ｆ○○
      、徐菊梅、彭梅蓉、黃文怡、黃文瑞、胡國亮、甲ｖ○分
      別表明繳納股款七十萬元、六十萬元、六十萬元、一百二
      十萬元、六十萬元、六十萬元、六十萬元等情，有聯普公
      司變更登記事項卡、公司章程、股東名簿、設立登記資本
      額查核報告書、設立登記股東繳納股款明細表（股東ｐ○
      ○記載繳款十萬元）、世華銀行帳號為00000000
      000號聯普公司籌備處帳戶存摺影本（以上見市調處卷
      四第三十六頁至第四十四頁）、世華銀行活期儲蓄存款存
      入憑條在卷可稽，惟聯普公司設立登記時供驗之資金係自
      其他公司籌備處帳戶轉入聯普公司籌備處帳戶之事實，有
      世華銀行活期儲蓄存款取款憑條（以上見市調處卷四第一
      五二、一五三頁）附卷可參，是以聯普公司應收之股款，
      股東ｆ○○、徐菊梅、彭梅蓉、黃文怡、黃文瑞、胡國亮
      、甲ｖ○等人並未實際繳足甚明。
（二）又被告徐菊梅為聯普公司登記負責人，有上述公司變更登
      記事項卡在卷足憑，而被告ｆ○○為公司實際負責人，擔
      任聯普公司總經理，黃永良為公司副總經理等情，並據被
      告ｆ○○坦承：「（黃楷傑聽命於何人？款項又交給何人
      ？）我是總經理他要聽命於我，徐菊梅是掛名董事兼總務
      和會計，所以黃楷傑將款項交給徐菊梅存入公司戶頭。」
      （九十年度偵字第一０五五七號卷第一二四頁反面）等語
      明確，核與共同被告ｐ○○證述：「（你與聯普管理顧問
      有限公司之關係為何？）聯普公司實際經營者係ｆ○○，
      因為股份有限公司必需有七個以上股東組成，我係應他的
      要求依我及我妻子彭梅蓉名義掛名該公司股東，．．．公
      司設立當時我一人出資十五萬元。．．．黃楷傑因為係在
      聯普公司擔任業務員，偶而會到新莊分行找我，並請教銀
      行相關業務及財務報表之製作事宜。」（九十年度偵字第
      一０五五七號卷第十二頁反面）、及共同被告甲ｖ○於本
      院具結證述：「（公司的職員有幾人？）徐總、黃副總、
      徐菊梅，我去公司只有這三位。（徐菊梅負責何職務？）
      我算是聯普公司的股東，徐菊梅負責茶水、會計，據我瞭
      解是這樣。．．．我知道徐菊梅是登記上的負責人」（本
      院九十四年四月十九日審判筆錄）等語相符。
（三）被告ｆ○○、徐菊梅雖均於本院辯稱：聯普公司之設立時
      ，每位股東出資十五萬元，關於設立登記事宜，均委由黃
      永良辦理，不知黃永良擅自提高資本額為五百萬元等語。
      惟查，依卷附聯普公司八十八年七月五日第一次股東會議
      紀錄：「第三案　案由：公司資本額定為五百萬元整，決
      議：通過。第四案　案由：股東成員八位，平均計算出資
      ，決議：通過」（九十年度偵字第一０五五七號卷第一七
      六頁）、及聯普公司八十八年八月二日第三次股東會議紀
      錄：「本公司於八十八年七月二十五日上市開幕，股東為
      八位，已繳股款六位計九十萬元，餘兩位請依前次股東會
      議決議於八月十日前繳交股款。」（九十年度偵字第一０
      五五七號卷第一七０頁），可知聯普公司資本額為五百萬
      元，股東平均計算出資，因每人僅出資十五萬，故已繳股
      東六位計九十萬，亦足認聯普公司應收之股款，股東並未
      繳足。又被告ｆ○○依會議紀錄記載均有出席上述股東會
      議，且身為聯普公司總經理，自對公司資本額自應知悉。
      參以未實際經營公司之ｐ○○亦供承知悉公司登記額是五
      百萬元等情（九十年度偵字第一０五五七號卷第一三二頁
      反面），則被告徐菊梅為公司會計，並實際於公司任職，
      自對公司資本額為五百萬元亦無不知之理。是以被告ｆ○
      ○、徐菊梅辯稱不知公司資本額為五百萬元等情，顯係事
      後卸責之詞，不足採信。
（四）綜上所述，被告ｆ○○、徐菊梅違反公司法部分，事證明
      確，犯行堪以認定。
二、被告甲ｗ○、甲卯○、丑○○、Ｄ○○、甲丁○詐欺、偽造
    文書部分（即犯罪事實二）
（一）前述犯罪事實二之犯行，業據被告甲ｗ○、甲卯○、丑○
      ○於本院審理時坦承在卷，經核與證人甲ｂ○、陳和源、
      Ｖ○○○、甲未○證述曾以大三鴻公司員工名義前往大三
      鴻公司貨櫃場對保等情相符（上開證人筆錄附於市調處卷
      一），並有如附表二所示之在職證明書、扣繳憑單、勞工
      保險卡及貸款申請書、身分證影本、借據及交易明細資料
      查詢表附卷可稽（市調處卷三、五、六）。又大三鴻員工
      消費性貸款自第二批起，均要求提供勞保卡以供參考等情
      ，並有新莊分行承作大三鴻公司員工消費性貸款查核報告
      附卷可稽（九十年度偵字第一０五五七號卷第二００、二
      ０一頁）。
（二）被告Ｄ○○雖辯稱：其僅介紹朋友予丙○○（佯稱顏美惠
      ）以正當管道申請小額信用貸款，並收取仲介費，不知如
      附表二所示之文書係偽造等語。惟查：被告Ｄ○○坦承：
      「八十八年十一月左右我曾陸續介紹友人甲巳○、ｗ○○
      、甲酉○、許溫鑫、癸○○等人予顏女，並委託顏美惠代
      辦小額貸款，其後顏女通知我們持身分證、印章等資料至
      五堵之某家貨櫃公司，以該貨櫃公司員工之身分向中興銀
      行辦理小額信用貸款，其後中興銀行核准後，顏女轉交十
      萬元予上述陳茂女等人，至於存摺及印鑑章則都由顏美惠
      統籌運用。．．．（你介紹人頭予顏美惠辦理信用貸款，
      佣金若干？）五千元；．．．（顏女支付予人頭之款項金
      額若干？）上述人頭本身因條件不佳，若自行向銀行借款
      一定會被拒絕，因為才委託顏美惠代辦，惟不論銀行核准
      之額度若干，核准後人頭至多只能拿到十萬元，而辦貸相
      關之文件等資料，事後之利息都是由顏女負責。」（市調
      處卷一第二九九頁）等語，經核與證人丁○○證述：「原
      今（八九）年農曆過年前，我透由姪女介紹認識Ｄ○○，
      再由Ｄ○○介紹結識顏美惠，顏女告訴我只要提供本人之
      身分證正反面影本、印章，由渠負責辦理銀行小額貸款，
      事成後可領取十萬元作為酬金，而且我無庸支付利息，只
      須二年後返還該十萬元即可。」（市調處卷一第三九七頁
      至第三九九頁反面）、證人癸○○證述：「答：大約在八
      十八年十一月初，經友人Ｄ○○的介紹下，我才結識顏美
      惠（綽號大媽），因當時我需錢應急，由於顏美惠表示，
      可替我辦理信用貸款十萬元，所以，當時在顏美惠的指示
      下，友人Ｄ○○陪同我驅車前往五堵地區的貨櫃公司（詳
      細公司名稱我已忘記）洽辦信用貸款事宜，當時隨行者包
      括欲辦信用貸款之民眾陳銀發、甲酉○、甲巳○等人，當
      時顏美惠本人在該貨櫃公司內接待我們，現場有三至四位
      中興商業銀行人員、一百餘位欲辦理信貸之民眾在場，當
      時我除繳交個人私章、身分證及戶籍謄本影本等資料外，
      亦填具中興商業銀行人員所提供相關資料。」（市調處卷
      一第四一九頁）等語相符，是以依上述被告Ｄ○○及證人
      所述，被告Ｄ○○既明知其介紹之人頭係本身信用不佳，
      故經由被告丙○○以大三鴻員工之名義向中興銀行新莊分
      行貸款，且陪同前往至貸櫃場辦理對保事宜，對於其介紹
      之人頭係使用假造資料乙節，自係知之甚詳，是被告Ｄ○
      ○辯稱不知如附表二所示之文書係偽造等語，顯係事後卸
      責之詞，不足採信。
（三）又依證人辛○○證述：「在今（八九）年初，我友人甲丁
      ○替「大媽」顏美惠向我收購身分證供他們使用，所以我
      有聽過「大媽」顏美惠這個人。．．．今（八九）年初，
      甲丁○見我經濟不好，乃主動表示有一位綽號「大媽」的
      女人願意以三萬元向我收身分證辦理信用卡，我因批貨急
      需資金週轉，再加上父親的沈重醫療費用，我遂同意他的
      提議將本人身分證影本給他，並收到三萬元的酬勞」（市
      調處卷一第二一七頁反面）、證人宙○○證述：「約在八
      十八年十二月底，我從報載資料得知某專業代書事務所正
      尋求做保人，其佣金為三萬元，因此，我便依該報載電話
      聯絡並依示至臺北縣三重市○○路○段一０九號三樓洽詢
      ，當時有位自稱甲丁○先生表示，渠專辦低利貸款、個人
      信用貸款、房保及個人保等業務，若我願意提供人頭作保
      ，將可獲取三萬元利潤，因為當時急需用錢，所以我便答
      應交付我的身分證影本及私章予甲丁○」（市調處卷一第
      三一五頁反面）等語，足認被告丙○○供稱被告甲丁○係
      代伊招攬人頭等情屬實。且參以被告甲丁○自承：「我曾
      介紹過約五、六名人頭給顏美惠使用，俾顏女持向中興銀
      行辦理貸款，但僅有辛○○及Ｑ○○通過中興銀行之徵信
      程序，其餘都未通過。我都是先直接把人頭之身分證影本
      資料交給顏美惠，其後顏女會通知我在特定日期，把人頭
      帶至八德路、光復南路附近之城市餐廳，或是八德路上之
      丹堤咖啡店等處集合，當場除了我及我招攬之人頭外，尚
      有顏美惠之下線黃太太（真實姓名我不清楚）、Ｄ○○等
      人及他們所帶去的人頭。其後顏女會要求我協助把那些人
      頭載至大三鴻公司位在基隆五堵、汐止附近貨櫃場辦理對
      保手續。而在前揭大三鴻公司之貨櫃場，顏美惠、丑○○
      等人會散發資料給人頭，並交代人頭要熟記該資料內容以
      應付銀行人員之徵信。另外徵信時，甲卯○、甲ｗ○等人
      也都會在現場，但我不清楚她們在現場從事何項工作。．
      ．．（你事後朋分若干好處？金額若干？）顏美惠會按我
      介紹之人頭數，每名給我約新台幣（下同）十一萬元，我
      再轉交給人頭約九萬元，而我介紹成功之貸款戶只有辛○
      ○及Ｑ○○二人，所以我總計只拿到四萬元。」（市調處
      卷四第十八頁）等語，足認被告甲丁○既明知徵信時須熟
      記假資料以應付銀行人員，對於申貸過程中有行使如附表
      二所示偽造文書情事自應知悉，其仍介紹人頭申貸並收取
      佣金，顯有與被告丙○○、甲ｗ○等人有共同詐欺及偽造
      文書之行為甚明。
（四）綜上所述，被告甲ｗ○、甲卯○、丑○○、Ｄ○○、甲丁
      ○關於犯罪事實二部分之事證明確，犯行均堪以認定。
三、被告ｐ○○背信部分（即犯罪事實三）：
（一）被告ｐ○○於八十八年間係中興銀行新莊分行經理，依中
      興銀行立即貸授信作業相關規定，對於是否核貸有最後決
      定之權，此經被告ｐ○○坦承不諱，並有中興銀行授信業
      務流程在卷可查（市調處卷四第二十三頁）。
（二）又上述犯罪事實三之背信犯行，業據1.中興銀行新莊分行
      承辦人員蔡勝德證述：「（在你承辦的徵信、對保過程中
      ，有無發現何異常情形？）徵信過程中有發現打電話去說
      員工沒有在這邊上班，我有跟襄理反應，其餘沒有。（本
      件承辦的過程中，有無受到何人的壓力？）有受到經理指
      示在期限內將它完成。（你陪同曾襄理向被告ｐ○○報告
      有關徵信過程發現有借款人不在大三鴻公司服務時，ｐ○
      ○當時如何回應？）他說要去問甲ｗ○，印象中他說貨櫃
      司機是跑外面可能不常在公司。」（九十四年四月十九日
      審判筆錄）、「我記得ｐ○○在八十八年十一月三十日核
      准撥貸，再於八十八年十二月三日、八十八年十二月四日
      撥款的案件，是在ｐ○○每天催促的壓力下做成的，依我
      的個性，均會依照中興銀行的正常作業規定詳實徵信才放
      款，但ｐ○○經理因總行要在八十八年十二月一日停權放
      款的規定下，每天逼我及曾襄理要在八十八年十二月一日
      之前撥款完成，致使我們在十一月三十日之前每日趕件，
      其中有些貸款案，在匆促的情形下，尚未徵信，而逕由ｐ
      ○○經理先行核准，再於是候補件的情形，但這些我都是
      依ｐ○○經理指示行事。」（九十年度偵字第一０五五七
      號卷第四十頁反面）等語、2.證人即中興銀行新莊分行襄
      理曾榮震證述：「（本件承辦的過程中，有無發現大三鴻
      公司之貸款案有何異常情形？）經辦做電話徵信問申請人
      有無在公司上班時，有發現對方表示公司沒有那個人，經
      辦跟我反應，我跟經辦去跟經理反應，經理說他會去問大
      三鴻公司的甲ｗ○，經理說因為申請人是跑外勤所以公司
      內部的人不知道，．．．（你有無看過這張函文，提示九
      十年偵字第一０五五七號卷第五十七頁並告以要旨？）有
      。（你是在何時看到這張函文？）看到時約八十八年十一
      月二十八、九日。（在你收到函文後，是否依函所指於八
      十八年十二月一日暫停立即貸業務？）我看到函文後，我
      有問經理，經理叫我問總行，後來我有打電話問總行業務
      部審查部審查一科詹益發，詹副科長跟我說如果是經理已
      經答應客戶要核准的案子可以在十二月一日一星期內撥貸
      。（大三鴻公司的案子有幾戶是在收到此函文後所撥貸？
      ）十二月三、四日有撥兩批，確實戶數我不記得。（這兩
      批撥貸是否已經完成徵信程序？）十一月三十日經理核准
      ，撥貸之前有完成徵信手續。．．．（ｐ○○在本件大三
      鴻公司承辦案件的態度如何？）經理督促我們案件趕快完
      成作業程序，要我們配合加班，所以經辦人員包含我對此
      案都頗有微詞。（你在調查局所稱先核准貸款再補辦徵信
      程序依規定是有瑕疵，是何意？提示九十年度偵字第一０
      五五七號卷第五十三頁反面第十行並告以要旨）一般客戶
      來的案子，我們先做徵信承給經理審核再撥貸，這批比較
      特別屬於經理交辦的案子，又因為前面已經撥貸二、三批
      ，所以經理核准後撥貸前我們查聯徵無退補紀錄才撥貸。
      （你何時發現人員徵信上有問題？）經辦做電話徵信時發
      現對方公司說不認識這個人。（你碰到此情形如何處置？
      ）我帶著經辦跟經理報告。」（九十四年四月十九日審判
      筆錄）、3.證人詹益發證述：「（消費性貸款有無可能先
      由分行經理核准，事後補行徵信程序？）這樣是違反作業
      流程。（十一月二十五日發文之後，新莊分行有無馬上停
      止立即貸之業務？）我不太記得，我看週報事實上十二月
      一日後還有撥貸。（在發現新莊分行上開放款異常情形後
      ，審查部做何處理？）審查部會就筆數暴增做合理的懷疑
      ，我打電話給分行詢問這是什麼案子，怎麼這個多，分行
      的經辦語焉閃爍，我認為可能有異常現象，我不敢肯定，
      所以簽了壹個公文給總經理，請稽核室做專案查詢，稽核
      專案查詢我沒有參與。（你確實有與曾榮震講可以依照慣
      例於經理停權前，已經授權並允諾客戶的案件可以自行撥
      款？）我不太記得，一般授信沒有審查完，沒有查聯徵、
      沒有對保，只有經理允諾這一定不行，必須完成聯徵、對
      保，經理的核准後才可以撥款。」（九十四年四月十九日
      審判筆錄）、「中興銀行新莊分行收到總行前述八十八年
      十一月二十五日（八十八）興銀審字第四八八○號函後，
      放款部前襄理曾榮震打電話向我詢問，分行經理業已核准
      之消費性貸款案件，可否予以撥款；依本銀行以往之處理
      慣例，經理停權前已核准之授信案件並已允諾客戶者，仍
      為經理權限內之案件，各分行可自行撥款。但是當時曾榮
      震並未告訴我新莊分行是要對上述大三鴻公司核貸撥款，
      我也未對特定之個案表示准駁。（依中興銀行之規定，分
      行經理可否先行准許承作再完成徵信程序？該程序是否適
      法？又前述先准後徵信情形下，你是否仍會向曾榮震表示
      「仍為經理權限內之案件，各分行可自行撥款」？）新莊
      分行ｐ○○經理在未完成徵信程序即先行核准，已違反中
      興銀行之放款規定。」（九十年度偵字第一０五五七號卷
      第六十四頁）等語明確，且互核相符。並有該中興銀行八
      十八年十一月二十五日（八八）興銀字第四八八０號函在
      卷可稽（市調處卷四第二三頁）。足認被告ｐ○○於接獲
      總行指示停辦「立即貸」業務後，仍先核准貸款再補徵信
      ，顯然違背中興銀行先徵信始准貸之授信業務流程規定，
      而為違背其任務之行為，致生損害於中興銀行之財產。
（三）參以被告甲ｗ○謂：「在第二或第三批貸款時，有一個婦
      人跑去中興銀行新莊分行爭執他沒有領到貸款，ｐ○○經
      理與我聯絡告知此事，我要求甲卯○查清楚，甲卯○僅推
      說在調查，後來ｐ○○再與我聯絡說不如把這婦人的貸款
      還了以免麻煩，我也將此事告知甲卯○，後來甲卯○把這
      婦人的貸款還了。」（市調處卷一第九十八頁）、被告甲
      卯○稱：「（上述貸款案，中興銀行新莊分行有無核實辦
      理對保及徵信？）沒有，對保五次都在大三鴻公司之基隆
      汐止、五堵區貨櫃場進行，當時因為黃楷傑與中興銀行新
      莊分行都已經談好，所以當時銀行對保人員僅作書面形式
      審核，並未對申請之人員多作詢問，也未據申請書上留存
      電話確認。而因為一般信用貸款之徵信，對於貨櫃運輸業
      之司機都認為係高風險群，而且渠等收入有限，都不太願
      意核貸，但是本案之申請都是有申請者都有核發，明顯地
      採寬鬆方式徵信。」（市調處卷一第一０一頁）、證人即
      貸款人甲Ｖ○證述：我曾經向玉山銀行及中國信託銀商業
      銀行辦理消費性貸款，但都是渠等認為司機的危險性高，
      所以不願辦理消費性貸款給我們。因此，此次中興銀行竟
      然同意核貸給我們四十萬至六十萬不等的消費性貸款，我
      也是覺得非常奇怪。」（市調處卷一第四七六頁）等語，
      及被告ｐ○○自承：「新莊分行在收到提示之總行函文後
      ，因為當時新莊分行對於大三鴻公司員工之對保程序只辦
      理到第三梯次，而大三鴻公司尚有員工仍欲申辦【立即貸
      】，故我即請曾榮震請示總行第一科副科長詹益發在八十
      八年十二月一日之後可否繼續撥貸，詹益發稱在八十八年
      十二月一日之後一周內仍可繼續撥貸，我即電告簡維彬若
      該公司員工欲辦理「立即貸」，必須在八十八年十二月一
      日之前辦完對保手續。新莊分行對於大三鴻公司員工之第
      四梯次（最後一梯次）對保係於八十八年十一月三十日辦
      理。」（九十年度偵字第一０五五七號卷第十頁）等情，
      足認被告ｐ○○顯因與甲ｗ○事先商定承作大三鴻公司員
      工消費性貸款，故明知前三批貸款案徵信並未確實，並罔
      顧中興銀行總行停辦「立即貸」之指示，仍趕於八十八年
      十二月一日前即同年十一月三十日辦理對保手續，於審核
      時明顯採取較寬鬆之標準，其有背信之行為實堪認定。被
      告ｐ○○事後辯稱：「於八十八年十一月二十六日接獲總
      行指示停止立即貸業務後，即委由襄理曾榮震向總行審查
      部第一科主管詹益發電詢，曾榮震告以：已受理之案件於
      一週內可以撥貸等情，被告始遵照辦理同年十二月三、四
      日之撥貸，且依中興銀行正常作業程序，受理貸款案後徵
      信、審核文件、放款襄理審核，及經理核准後對保，此作
      業流程，並非一成不變。為了使客戶方便，配何客戶之上
      班時間，可以先對保，然後再行徵信、審核文件，若有瑕
      疵（即不符規定）者，亦不予承作。一般公司貸款人數較
      多，一般銀行，都會配合公司上班時間，到公司先行對保
      ，再行徵信工作，本案亦是如此」等語，與上述證人所述
      不符，不足採信。
（四）綜上所述，被告ｐ○○之背信犯行，事證明確，應予依法
      論科。
四、被告甲ｖ○背信部分（即犯罪事實四）：
（一）本件專案查核大三鴻員工消費性貸款案，是因「長昇公司
      王蕾及業務員鐘先生於十二月八日亦來電表示，其友人（
      洪淑英）為洗衣店老闆，但透由仲介以大三鴻國際貨櫃股
      份有限公司職員名義於新莊分行借款四十萬元，仲介人告
      知二年皆不必攤還本息，僅實得十四萬元；本案尚待查證
      （未於彙報內容中）惟就分行徵信調查真實性亦有可疑處
      ，應詳查察」，且經查中興銀行審查部批核：「擬請稽核
      室就（１）借款人是否任職該公司；（２）借款資金去路
      ；（３）『洪淑英』案之疑慮及類似案件還有多少件等疑
      點查察」等情，有中興銀行八十八年十二月十五日簽文一
      紙在卷可稽（九十年度偵字第一０五五七號卷第六十九頁
      至第七十一頁）。且證人即中興銀行稽核室總稽核乙甲○
      證稱：「一般而言，審查部簽擬之疑點當然為特別專案查
      核之重點，但特別專案查核之範圍並不限於審查部簽擬之
      範圍，而係由各組領隊於實際查核時自行決定，是否再就
      個案其他項目進行查核了解。」（九十年度偵字第一０五
      五七號卷第一九五頁反面）等語，是以綜上函文及證人證
      述，堪認本件專案查核大三鴻公司員工消費性貸款案，就
      借款人是否實際任職大三鴻公司，及此部分銀行徵信是否
      確實，實為本次查核之重點。又證人洪淑英證述：「中興
      銀行人員都不曾打電話給我，詢問我是否係大三鴻公司員
      工。」（九十年度偵字第三二三二號卷第八十六頁）等語
      ，足認該查核報告記載：「尚未發現有以該公司職員工之
      名義，前來本行冒貸之情事；經電話聯繫洪員本人，所言
      均如公司所稱，並無虛假．．．尚未發現新莊分行承辦有
      疏失之處」等情，顯有不實。
（二）又依證人吳行雄證述：「這部分我記得是當天有甲ｖ○先
      生在中午問我下午有沒有事情，並叫我下午隨甲ｖ○到中
      興銀行新莊分行瞭解如何做專案查核，因為這部分我算是
      新手，所以我並不是主查核大三鴻公司的人員。（你是否
      最後一天去？）應該是最後一天去的。當時卷宗已經看完
      。（查核報告是何人所撰寫？）我不知道是何人寫的。（
      查核報告的內容為何？）我有看到查核報告但是我沒有看
      內容。（你們查核完後，寫查核報告是否需要討論？）應
      該要。（這次的查核報告，有無和你討論？）沒有。（你
      是否知道本次專案查核的啟動原因？）印象中是大三鴻的
      案子，有人提出來說有人冒貸。（你為何會有上開的印象
      ？）我和甲ｖ○到中興銀行新莊分行的路上，甲ｖ○跟我
      提的。（授信申請書及在職證明等相關文件是否有偽造之
      情事，如何查核？）當天沒有進行這方面的查核。（就你
      自己的經驗，這部分該如何判斷？）我的經驗是電話查核
      ，就是詢問授信戶或是該公司。（本次的稽核就你部分都
      沒有進行電話查核的程序？）我的部分沒有。（既然本次
      專案查核的目的是發現有人冒貸才去查核，如果如你剛才
      所述並沒有進行電話查核程序，僅作書面審查，如何得知
      有無冒貸？）因為甲ｖ○或乙乙○沒有叫我作，我認為我
      只是支援性質，所以我自己沒有作。（你查證的這些貸款
      戶，你都向他們二人呈報說這些貸款戶沒有問題？）程序
      上面沒有問題。」（九十四年七月十九日審判筆錄）、及
      證人吳淑薇證述：「（你查核的過程情形如何？）請經辦
      把案子拿出來，並做現場查核，就針對總行交辦的疑點作
      查核，不可能作全面的查核。（就總行所批示要查核的疑
      點，你查核的是哪些事項？）針對為何貸款是以現金發放
      ，當時他們回復說他們的職業是司機，然後在外面流動，
      不方便處理，所以這樣處理。還有我們時間有限，所以只
      有作例行性作書面的查核。（在稽核的期間，銀行人員有
      無跟你反應何種事情？）有。（何人跟你反應何事？）印
      象中只知道經辦及襄理有反應說當時因為蠻匆促的，作業
      比較草率，他們提到說是遵照上面的指示辦理。（你在查
      核的時候，有無查到不正常或異樣情事？）我查核後有提
      出為何由公司提領現金，而不用轉入帳戶的方式來做核撥
      。（你當時在查核的時候，有無查到異樣情事並告知甲ｖ
      ○？）我當時有將前述的問題反應給甲ｖ○，而甲ｖ○在
      查證之後，回覆給總公司。（你們當時有無查到疑似冒貸
      的借款人？）因為總公司已經懷疑有冒貸的情事，所以請
      分行再去確認，而我們只是作書面的審核，所以不敢直接
      說有冒貸情事，當時我們也很急，因為我們擔心出了狀況
      ，所以我們有儘速反應給總行。（洪淑英部分，你有沒有
      去查證？）是由組長去查證。（提示市調處卷四吳行雄筆
      錄後所述查核報告，你有沒有看過此查核報告？）有。（
      由何人撰寫？）不是我寫的。是組長及吳行雄。（借款人
      是否任職大三鴻公司，你是用何種方式查核？）我是問經
      辦人員。（經辦人員是何人？）當時是蔡勝德。（蔡勝德
      就借款人是否任職大三鴻公司，他如何回答？）他說他有
      去對保，但因為時間匆促作業比較草率。（為何時間會很
      匆促導致作業草率？）當時他答覆說是上面交辦的。（他
      說的上面交辦的是何人？）就是當時的經理ｐ○○。（你
      有無對ｐ○○是否確有如蔡勝德所言，交辦貸款事宜一事
      進行查核？）有反應給總行作積極處理。（剛才你說本案
      大部分由你作稽核，為何稽核報告不是由你所書寫？）因
      為稽核報告規定由組長來撰寫。（甲ｖ○在撰寫報告的過
      程中所得的資料，是否有向你索取的部分？）印象中沒有
      。（總稽核乙甲○有無指示你們三人就大三鴻公司作電話
      抽樣查核？）有。（你個人有無作電話查核？）我沒有。
      （甲ｖ○有無作電話查核？）我問甲ｖ○，他說有。（你
      個人沒有作電話查核的原因為何？）我認為甲ｖ○已經做
      了，我不需要重複作。（你在稽核完畢後，是否還要將卷
      宗交給甲ｖ○過目？）不需要，因為沒有時間。（那為何
      你知道甲ｖ○有作電話查詢？）是專案查核完畢之後，我
      問甲ｖ○的。（你剛才說乙甲○有指示你們要做電話查核
      ，是在你們查核之前還是查核完畢之後？）查核完畢之後
      。（乙甲○的指示是在甲ｖ○所製作之查核報告製作之前
      還是之後？）之後。（既然已經做出查核報告，為何會有
      此指示？）是因為我不斷的反應這個案子，經辦也有反應
      說這個案子辦的很匆促，他們覺得有壓力，但也沒有多講
      ，所以我們就會繼續向上面反應包括乙甲○及審查部。（
      經辦有反應辦這的案子有壓力，是哪一位經辦？）就是蔡
      勝德。．．．我的質疑是錢雖然入到戶頭，但是是由大三
      鴻公司的人員拿著存摺印章去領現，而他們解釋是說司機
      在外面領錢不方便，我覺得有疑問。」（九十四年七月十
      九日審判筆錄）、「甲ｖ○撰寫完成上述稽核報告後，曾
      經拿給我過目，但只是知會我而已，並未要求我表示意見
      及簽名，我基於他是稽核組長所以也就不方便在上面簽注
      意見，但對於該份稽核報告我本人有許多不同意見，諸如
      經辦蔡勝德反映之疑似人頭情事、整批借款戶由甲ｗ○代
      為提領現金之異常現象，對此我在查核結束後有向本行總
      稽核乙甲○及審查部詹益發口頭報告上述多項疑點，希望
      總行針對疑點仍應繼續追查，因此本行才有接續對該案追
      蹤稽核之情事。今天我可提供總行因我提供上述口頭報告
      後，而作的後續追蹤稽核文件供貴處參考。」（九十年度
      偵字第一０五五七號卷第二一三頁）等語，堪認證人吳淑
      薇於查核過程中，已發現此貸款案有諸多疑點，惟被告甲
      ｖ○於製作查核報告時，就中興銀行所交辦之借款人是否
      任職於大三鴻公司等事項未作實質之查核，僅形式審核書
      面是否完備，且未事前與證人吳淑薇、吳行雄討論即先行
      製作，顯有違背其稽核任務而配合被告ｐ○○掩飾人頭冒
      貸情事。
（三）參以被告ｐ○○亦謂：「（據證人表示是甲ｖ○在稽核你
      的貸款中放款時【放水】，是否他去被招待有關？）是的
      ，因為他被接受招待，所以在這次的貸款中雖發現有問題
      ，所以才沒有報告總行。總行一直都不知道這件事，直到
      財政部來查核時才爆發本案。」（九十年度偵字第一０五
      五七號卷第三０三頁反面）等語，經核與被告甲ｗ○於本
      院以證人身分證述：「（在喝酒的過程中，有無提到關於
      本件大三鴻公司員工貸款的事情？）沒有。（如果不是關
      於大三鴻公司消費性貸款的事情，為何你們這些人要去喝
      酒？）這是大家心知肚明，不用明講。（甲ｖ○在貸款核
      撥前後，有無與你聯繫？）辦過一兩批之後，有一次吃飯
      才遇到他，一開始他沒有出現。（你在當時知道他的身分
      嗎？）知道，他是稽核專員，因為吃飯時有看過名片。」
      （九十四年八月九日審判筆錄）、及被告丑○○供稱：「
      （事後中興銀行總行發現前述大三鴻公司貸款案有疑似人
      頭冒貸情事，並指派稽核室甲ｖ○等人前來查證，詳情為
      何？）八十八年十二月間，中興銀行總行確有指派稽核室
      人員甲ｖ○前來查證。而該部分完全係由黃永良出面處理
      ，他當時已與中興行新莊分行ｐ○○、稽核甲ｖ○等人談
      好，視中興銀行總行及甲ｖ○需要何項資料，則由黃永良
      直接要求甲ｗ○配合辦理。（你是否認識中興銀行稽核甲
      ｖ○、乙乙○及吳行雄等人？關係為何？）我只認識甲ｖ
      ○，係由黃永良介紹的，而甲ｖ○、黃永良及ｐ○○本來
      就是好朋友。」（九十年度偵字第一０五五七號卷第二七
      八頁反面）等語相符，是以被告甲ｖ○顯有掩飾本件冒貸
      案之情事，使中興銀行未能即時追索，權益遭受巨大損害
      之事實，足堪認定。被告甲ｖ○辯稱：被告於稽核時先蒐
      集大三鴻貸款案件之全部資料查核，該等資料不僅各項文
      件齊全，且均經分行之承辦人審查核准，文件上並無不當
      ，被告曾電訪洪淑英，洪淑英表示其確為大三鴻公司之員
      工，且洪淑英亦於被告查核前之八十八年十二月十四日還
      清借款，而大三鴻公司於八十八年十二月二十三日來函表
      示洪淑英確係該公司員工，且該公司職工多為司機，赴銀
      行領款不便，故委由該公司會計或行政人員代為領取，尚
      符情理，則被告所撰之稽核報告，均有憑有據，並無不當
      等語，顯係卸責之詞，不能採信。
（四）綜上所述，被告甲ｖ○之背信犯行，事證明確，亦應依法
      論科。
貳、論罪科刑：
一、是核被告ｆ○○、徐菊梅所為，均係犯修正前公司法第九條
    第三項之不實登記罪。又按被告ｆ○○、徐菊梅行為後，公
    司法於九十年十一月十二日修正，原公司法第九條第三項修
    正為公司法第九條第一項「公司應收之股款，股東並未實際
    繳納，而以申請文件表明收足，或股東雖已繳納而於登記後
    將股款發還股東，或任由股東收回者，公司負責人各處五年
    以下有期徒刑、拘役或科或併科新臺幣五十萬元以上二百五
    十萬元以下罰金。」，比較修正前公司法第九條第三項規定
    ：「公司應收之股款，股東並未實際繳納，而以申請文件表
    明收足，或股東雖已繳納而於登記後將股款發還股東，或任
    由股東收回者，公司負責人各處五年以下有期徒刑、拘役或
    科或併科新臺幣六萬元以下罰金。」，以修正前之規定對被
    告較有利，自應依刑法第二條第一項但書規定，適用修正前
    之公司法第九條第三項之規定。被告ｆ○○、徐菊梅分別為
    聯普公司之實際負責人及登記負責人，二人均明知公司股款
    股東未實際繳足而以申請文件表明收足，其等就此部分犯行
    與黃永良間有犯意聯絡及行為分擔，均為共同正犯（黃永良
    雖不具負責人身分，依刑法第三十一條第一項規定仍以共犯
    論）。
二、按扣繳憑單為私文書；在職證明書係關於服務或其他相類之
    證書；而所謂公文書，乃公務員職務上制作之文書，為刑法
    第十條第三項所明定，是公文書非必須蓋有機關印鑑或關防
    ，始足當之甚明。又勞工保險局承辦職員係依據法令從事於
    公務人員，為刑法第十條第二項規定之公務員。故勞工保險
    卡為勞工保險局職員以勞工保險局名義職務上製作之足以證
    明勞工投保之起始、經歷及目前是否仍然由何一僱主予以投
    保之公文書至明。是被告甲ｗ○、丑○○、甲卯○、Ｄ○○
    、甲丁○為辦理大三鴻公司員工消費性貸款，以從中抽取佣
    金，明知為偽造之扣繳憑單、在職證明書及勞工保險卡而推
    由黃永良等人持向中興銀行行使，核被告甲ｗ○、丑○○、
    甲卯○、Ｄ○○、甲丁○所為，均係犯刑法第二百十六條、
    第二百十條行使偽造私文書罪；刑法第二百十七條第一項偽
    造印章、印文罪及第二百十六條、第二百十二條行使偽造特
    種文書罪；刑法第二百十六條、第二百十一條行使偽造公文
    書罪，第三百三十九條第一項詐欺取財罪。被告甲ｗ○、丑
    ○○、甲卯○、Ｄ○○、甲丁○、「龍飛」與黃永良利用不
    詳店名不詳刻印人員偽刻如附表一所示公司及負責人印章，
    為間接正犯，渠等就偽造上開私文書、特種文書、公文書犯
    行間，及就行使上開私文書、特種文書、公文書及詐欺取財
    間，分別有犯意聯絡、行為分擔，各為共同正犯。被告等人
    偽造上開公、私文書及特種文書之低度犯行，應為各該行使
    高度行為吸收，不另論罪；渠等偽刻附表一所示公司及負責
    人印章之低度犯行，應為高度之偽造印文犯行所吸收，不另
    論罪。偽造印文與行使特種文書間有方法與結果之牽連關係
    ，為牽連犯，應從一重依偽造印文罪處斷（大法官會議釋字
    第八十二號參照）。而行使偽造私文書、公文書、偽造印文
    與詐欺取財等罪間，有方法、目的之牽連關係，為牽連犯，
    應依刑法第五十五條規定，從一較重之行使偽造公文書罪處
    斷。又被告等人先後多次行使偽造公文書，時間緊接，方法
    相同，所犯均係構成要件相同之罪，顯係基於概括犯意為之
    ，為連續犯，依刑法第五十六條之規定，以一罪論，並加重
    其刑。起訴書所犯法條欄雖未論列被告等人行使偽造公文書
    之罪名，惟此業經本院當庭依刑事訴訟法第九十五條第一款
    告知被告，使其得行使訴訟上防禦權，且此部分與被告等人
    行使偽造私文書、偽造印文與詐欺取財等罪間有牽連犯之裁
    判上一罪關係，本院自得論科，附此敘明。
三、另核被告ｐ○○、甲ｖ○所為，各係犯刑法第三百四十二條
    第一項之背信罪。
四、爰審酌被告ｆ○○為公司實際負責人，被告徐菊梅為公司名
    義負責人；被告甲ｗ○、丑○○、甲卯○坦承犯行，被告Ｄ
    ○○、甲丁○雖否認犯行，惟涉案程度較輕；被告ｐ○○否
    認犯行，犯後態度不佳，且對於是否核貸有決定權，其犯行
    造成中興銀行鉅大損失；被告甲ｖ○違背其稽核任務，使中
    興銀行損失加劇，及被告等人之犯罪動機、目的、所受刺激
    、手段、品行、智識程度、所生危害及犯罪後之態度等一切
    情狀，對被告等人分別量處如主文所示之刑，以示懲儆。再
    被告ｆ○○、徐菊梅、甲ｖ○行為後，刑法第四十一條之規
    定，業於九十年一月四日修正，同年月十日經總統公布施行
    ，修正後條文為：「犯最重本刑為五年以下有期徒刑以下之
    刑之罪，而受六個月以下有期徒刑或拘役之宣告，因身體、
    教育、職業、家庭之關係或其他正當事由，執行顯有困難者
    ，得以一元以上三元以下折算一日，易科罰金。但確因不執
    行所宣告之刑，難收矯正之效，或難以維持法秩序者，不在
    此限。」，經比較新舊法結果，以新法有利於被告，應依刑
    法第二條第一項前段之規定，適用新法，並就被告ｆ○○、
    徐菊梅、甲ｖ○所科處之有期徒刑，諭知易科罰金之折算標
    準。
參、末查偽造如附表一、二所示之印章、印文，依刑法第二百十
    九條之規定，不問屬犯人與否，均應予沒收。另偽造如附表
    二所示之各類所得扣繳暨免扣繳憑單、大三鴻公司公司在職
    證明書及勞工保險卡業經被告甲ｗ○等人行使提出附於中興
    銀行新莊分行申貸卷中，已非屬被告所有之物，又非必須沒
    收之違禁物，故不予宣告沒收。
肆、不另為無罪之諭知：
一、被告ｆ○○詐欺、偽造文書部分：
（一）公訴意旨略以：被告ｆ○○為聯普公司實際負責人，聯普
      公司就大三鴻員工消費性貸款案亦獲得百分之三之佣金，
      就上述犯罪事實二部分與被告甲ｗ○、丑○○、甲卯○、
      甲丁○、Ｄ○○間有犯意聯絡及行為分擔，因認被告ｆ○
      ○亦涉詐欺及偽造文書罪嫌。
（二）經查：被告甲ｗ○於本院審理時具結證稱：「（你第一次
      看到ｆ○○是何時？）不記得。（你說你與黃楷傑去看ｆ
      ○○，是談何事？）沒有談。（有無談到貸款的事？）沒
      有談。（在本案貸款過程中，你有沒有拜託ｆ○○到新莊
      分行的人去聯絡？）沒有。我都問黃永良，我和ｐ○○有
      熟，ｆ○○在這件事情沒有幫忙。（ｆ○○有無主動與你
      聯絡過？）有一次是到高雄打高爾夫球，黃永良也有去。
      這是球敘，不是談貸款的事。（大三鴻公司貸款案是何人
      介紹你去中興銀行新莊分行貸款的？）黃永良。（本案貸
      款資料是由你交到中興銀行新莊分行貸款嗎？）不是，我
      全部交給黃永良。」（本院九十四年八月九日審判筆錄）
      等語，被告ｐ○○亦謂：「（ｆ○○是否知道這件事？）
      他是否知道這是人頭貸款我不清楚，我沒有跟ｆ○○說。
      」（九十年度偵第一０五五七號卷第三０一頁反面）等語
      ，是以被告ｆ○○辯稱：「大約在八十八年十、十一月間
      ，黃永良主動表示，渠可延攬客戶大三鴻國際貨櫃公司員
      工辦理小額消費性貸款，因該公司擁有一百七十餘輛拖車
      頭，四萬餘坪貨櫃場地，其員工人數眾多，若由聯普公司
      代為仲介申辦小額消費性貸款，屆時，將可賺取大額利潤
      及佣金，嗣後，黃永良復表示，渠已和本公司股東ｐ○○
      （中興銀行新莊分行經理）談妥將由中興銀行新莊分行承
      辦該貸款案，後來，黃永良、ｐ○○二人曾向我提及此事
      ，我亦表示樂觀其成，之後，有關所有貸款手續均係由黃
      永良、ｐ○○二人全權處理。」（九十年度偵字第一０五
      五七號卷第七十七頁反面、第七十八頁），尚非無據。參
      以證人即聯普公司股東黃文瑞證述：「（這家公司的業務
      如何？）聯普公司就是幫助中小企業作財務規劃及融資。
      」（本院九十四年三月十日審判筆錄），是以聯普公司之
      業務既係幫助中小企業作財務規劃及融資，則大三鴻公司
      員工申請消費性貸款，堪認屬聯普公司一般業務範圍，尚
      難僅憑聯普公司收取百分之三之佣金，即認被告ｆ○○對
      被告甲ｗ○等人使用如附表二所示之偽造文書等情有所認
      識。
（三）此外，復查無其他證據足資證明被告ｆ○○有何公訴人所
      指此部分犯行，惟公訴意旨認此部分與前揭論罪科刑之違
      反公司法部分有牽連犯之裁判上一罪關係（見本院九十三
      年九月六日準備程序筆錄第二頁），爰不另為無罪之諭知
      ，附此敘明。
二、被告ｐ○○詐欺、偽造文書及違反銀行法部分：
（一）公訴意旨略以：被告ｐ○○為聯普公司股東，就大三鴻公
      司員工消費性貸款案亦獲得三十五萬元五千元之佣金，就
      上述犯罪事實二部分與被告甲ｗ○、丑○○、甲卯○、甲
      丁○、Ｄ○○間有犯意聯絡及行為分擔，因認被告ｐ○○
      涉有詐欺、偽造文書罪嫌，及違反銀行法第三十五條：「
      銀行負責人及職員不得以任何名義，向存戶、借款人或其
      他顧客收受佣金、酬金或其他不當利益」之規定，應依同
      法第一百二十七條：「違反第三十五條之規定者，處三年
      以下有期徒刑、拘役或科或併科新臺幣一百八十萬元以下
      罰金。但其他法律有較重之處罰規定者，依其規定。」之
      規定論處。
（二）經查：依證人蔡勝德證述：「（在你承辦的徵信、對保過
      程中，有無發現何異常情形？）徵信過程中有發現打電話
      去說員工沒有在這邊上班，我有跟襄理反應，其餘沒有。
      （本件承辦的過程中，有無受到何人的壓力？）有受到經
      理指示在期限內將它完成。（你陪同曾襄理向被告ｐ○○
      報告有關徵信過程發現有借款人不在大三鴻公司服務時，
      ｐ○○當時如何回應？）他說要去問甲ｗ○，印象中他說
      貨櫃司機是跑外面可能不常在公司。」（本院九十四年四
      月十九日審判筆錄）、「係分五次核撥，核撥貸款時間大
      約在八十八年十月至十二月間，原先均繳息正常，大概在
      八十九年元月起陸續發生拒繳本息之情事。」（市調處卷
      一第一二六頁）、「我有看到大三鴻的負責人，但我不知
      道這些員工是人頭，結果他們用偽造的員工在職證明騙我
      們。」（九十年度偵字第一０五五七號卷第一二六頁反面
      ）等語，足認在大三鴻公司員工消費性貸款於八十八年十
      二月四日全部核撥完成前，並無繳息不正常之情事，亦未
      發現申請人係持用偽造之文書。又依證人曾榮震證述：「
      因為第一至第三批的申請人李銘傑到新莊分行表示彼等有
      在大三鴻公司填表申請立即貸，但卻都沒有拿到錢，詢問
      貸款下落有一位苗栗的客戶持本分行寄出的貸款繳息通知
      單來本分行，表示渠並未向本分行貸過款，我與蔡勝德因
      這些陸續發生的案例質疑大三鴻公司以人頭冒貸，並開具
      疑似人頭戶名單向經理ｐ○○反映，請ｐ○○應仔細審核
      大三鴻公司貸款案。」（九十年度偵字第一０五五七號卷
      第五十四頁）等語，雖足認被告ｐ○○於核准第四、五批
      貸款時，應知悉有疑以人頭貸款情事，惟亦有合理懷疑係
      大三鴻公司徵得其職員同意，以該公司員工名義申貸而將
      部分借款作統一使用，尚不足認被告ｐ○○即知大三鴻貸
      款案係行使偽造之文書等情。參以被告甲ｗ○亦謂：「ｐ
      ○○向我抱怨洪淑英及許多人頭貸款戶親至中興銀行新莊
      分行鬧過很多次，洪淑英頭戶根本不是大三鴻公司員工，
      也沒有辦貸款，更沒有收到任何款項等情，詢問我為何會
      發生此等事情，我就應付他說我會去了解處理等語」（九
      十年度偵字第一０五五七號卷第二五六頁）等語，是以被
      告ｐ○○辯稱不知本件大三鴻公司員工消費性貸款有使用
      偽造之在職證明書、扣繳憑單及勞保卡等資料，並非無據
      。而卷附證人蔡勝德所提之疑似人頭之李銘傑等七名大三
      鴻公司貸款戶貸款資料清單（九十年度偵字第一０五五七
      號卷第三十二頁），僅有李銘傑於八十八年十二月四日前
      還清貸款，且參酌證人吳淑薇亦證述該清單係蔡勝德於其
      查核完畢後始行提出，自難以此認定被告ｐ○○於核准貸
      款時知悉被告甲ｗ○等人係使用偽造之文書並有犯意之聯
      絡。
（三）又查：被告ｐ○○為聯普公司股東，且聯普公司係從事企
      業經營顧問等事業，此有該公司變更登記事項卡、股東名
      簿在卷可參，並據證人黃文瑞證述該公司係幫助中小企業
      作財務規劃及融資等情屬實，是以本件大三鴻公司員工消
      費性貸款案，因係黃永良主導，故聯普公司收取百分之三
      之融資輔導手續費，本即屬聯普公司之業務範圍，並有卷
      附聯普公司八十八年十一月八日第八次股東會議紀錄：「
      業務報告：大三鴻貨櫃公司員工消費性貸款輔導案計五十
      五人，第一批二十四人合計一千一百萬元辦妥，第二批三
      十一人完成對保，約一千五百萬元，近期可以結案，收取
      百分之三輔導費用」（市調處卷四第一０八頁）在卷可稽
      。又卷附聯普公司八十八年七月二十一日第二次股東會議
      紀錄載明：「股東介紹客源，支付介紹佣金費率：案件輔
      導依各期收取之百分之十，融資案則依收取之百分之十，
      一次給付」（九十年度偵字第一０五五七號卷第九十七頁
      ），被告ｆ○○亦供稱：「因為本公司八十八年七月二十
      一日第二次股東會曾決議通過【股東介紹客源，支付佣金
      費率百分之十】，所以，本公司係依規定撥發獎金給黃勝
      男等人。．．．大三鴻國際貨櫃公司五十一萬三千元、四
      十六萬八千元，分別係大三鴻公司員工向中興銀行新莊分
      行辦理第二批、第三批之融資輔導手續費，該費用係以貸
      款金額之百分之三來計，其中二十一萬五千元支付給黃永
      良（Kiky）作為介紹費，另支付三十五萬五千元給ｐ○○
      作為介紹費，其餘留款在本公司」（九十年度偵字第一０
      五五七號卷第七十五頁反面、第七十七頁）等語，參以被
      告ｐ○○與核貸當時並不知有偽造文書等情，堪認被告ｐ
      ○○收取之三十五萬五千元，確係其投資聯普公司，依聯
      普公司股東會議應分得之利益，並非向存戶、借款人或其
      他顧客收取佣金、酬金或其他不當利益，應不符合銀行法
      第三十五條規定之情形。
（三）此外，復查無其他證據足資證明被告ｐ○○有何公訴人所
      指此部分犯行。惟公訴意旨認此部分與前揭論罪科刑之背
      信部分有牽連犯之裁判上一罪關係（見起訴書犯罪事實二
      ），爰不另為無罪之諭知，附此敘明。
三、被告丑○○所涉人頭冒領富邦銀行信用卡及盜刷信用卡部分
    （即起訴書犯罪事實三）
（一）公訴意旨另以：被告黃惠（通緝中）原係富邦商業銀行
      股份有限公司（下稱富邦銀行）木柵分行存款部襄理，負
      責主管分行存款及信用卡等業務，竟與喜福會公司負責人
      即被告何亞（通緝中）、股東即被告丑○○、被告丙○○
      等人，基於意圖為自己不法所有等概括犯意，由被告何亞
      、丑○○、丙○○等人，偽造所招攬之癸○○、甲ｉ○、
      甲Ｓ○等如附表三所示之四十八人之喜福會公司在職證明
      書、薪資扣繳憑單等資料，並於向富邦銀行儲蓄部、臺東
      區中小企業銀行臺北分行，申請員工六十萬元之小額信用
      貸款不准後，持向被告黃惠申請信用卡，並由被告丑○
      ○、丙○○等人偽填申請書，並偽簽上開癸○○等人之名
      字於申請書上，被告黃惠乃向不知情之行員林雅惠佯稱
      ，已完成照會云云，且將上開申請書逕送富邦銀行總行，
      使總行相關承辦人員產生錯誤，據以核發四十八張信用卡
      ，被告丙○○等人即於「富邦銀行信用卡領卡簽收單暨授
      權書」上，偽簽癸○○等人之署押，而取走所有信用卡，
      被告丙○○、丑○○等人除將三、四張信用卡交與下手即
      被告甲丁○外，餘皆持卡辦理預借現金，或偽簽癸○○等
      人署押於簽帳單上消費，計詐刷三百三十一萬五千五百八
      十六元得逞，造成富邦銀行及商家巨大之損失，並足生損
      害於富邦銀行對管理核發信用卡之正確性及癸○○等人之
      權益。因認此部分被告丑○○亦涉犯詐欺及偽造私文書罪
      嫌。
（二）經查：
　　1.依被告丙○○供稱：「（前述偽造喜福會公司員工薪資扣
      繳憑單係何人偽造的？）如我前述，原來這些資料係由黃
      楷傑幫忙製作的，我們原本要向臺東企銀臺北分行及富邦
      銀行儲蓄部辦理貨款的，因未辦成，所以【我】才轉持向
      富邦銀行木柵分行辦理信用卡。」（九十年度偵字第三二
      三二號卷第四十四頁反面）等語，並未坦承與被告丑○○
      一同遞送如附表三所示之偽造文書申請及領取信用卡，且
      被告甲丁○亦供稱：「（你有無協助顏美惠招攬人頭向富
      邦銀行木柵分行辦理信用卡？詳情為何？）這部分我沒有
      參與，只是在八十九年間我所找的人頭（詳細名字我忘了
      ）因為收到富邦銀行木柵分行寄去的繳款通知單，才知道
      資料被人冒名申請信用卡，而跑到富邦銀行去理論，該人
      頭並把被冒名乙事告訴我。其後顏美惠打電話給我要我協
      助安撫人頭，並找出該等人頭寫切結書給富邦銀行，我才
      知道顏美惠私自拿我提供給她的人頭資料向富邦銀行木柵
      分行辦理信用卡，另外，據我知道，富邦銀行木柵分行黃
      惠受理前揭顏美惠之信用卡申請案時，因黃襄理同時對
      第三人黃旭豪（音譯）有債務未返還，所以也受理黃旭豪
      以人頭名義所申請之信用卡，黃員取得這些信用卡花費或
      預借現金後也都沒有償還。」（市調處卷四第十九頁）等
      語，是以被告辯稱係被告丙○○私自持如附表三所示之偽
      造文件向向富邦銀行木柵分行申請及領取信用卡等語（市
      調處卷一第四十六頁），堪以採信。
　　2.被告黃惠雖謂：「八十九年二、三月間，丑○○知道我
  　　們銀行界競爭激烈，需要客戶辦理信用卡製造業績，遂向
    　顏美惠表示可以介紹客戶至富邦銀行木柵分行辦理信用卡
      ，以幫忙我製造業績。其後丑○○曾陪著顏美惠親自至木
      柵分行找我，並遞送客戶申請書及薪資扣繳憑單等證明文
      件給我，當時丑○○也向我表示，這些申請人係顏美惠之
      朋友，沒有問題」（市調處卷一第一頁）等語，惟查，被
      告丑○○確曾代Ｕ○○、ｉ○○申請富邦銀行信用卡，並
      交付Ｕ○○、ｉ○○二人使用，業據證人ｉ○○證述在卷
      （市調處卷一第二二二頁反面、第二四三頁），被告黃
      惠亦稱：「（經詳視後作答）這些申請信用卡案件，除客
      戶ｉ○○、Ｕ○○，係丑○○親自遞件交給我外，其餘人
      之申請書、附件如薪資扣繳憑單或在職證明，均是顏美惠
      所交給我的，當時她交給我時申請書就已經填好基資及簽
      名」（市調處卷一第一頁反面）等語，是以丑○○既確曾
      代他人申請信用卡使用，尚尚難僅憑被告黃惠供稱被告
      丑○○陪同被告丙○○至富邦銀行遞件等情，即認被告丑
      ○○涉及此部分之詐欺及偽造文書犯行。
　　3.又被告丑○○雖於調查處坦承有使用被告丙○○所交付之
      三張富邦銀行信用卡預借現金及刷卡消費使用（市調處卷
      一第五十頁反面、第五十一頁），惟於本院審理時則謂：
      「（你有無拿信用卡去消費？）顏美惠拿信用卡去借現金
      給我，當時我站在旁邊。（你有無拿信用卡去買東西？）
      應該有」，就預借現金部分，陳述前後已有不一。又被告
      丙○○僅供稱：「我拿到十九張信用卡，三張送給丑○○
      抵債，十六張交給甲丁○，我拿到手續三十幾萬元」（九
      十年度偵字第三二三二號卷第一二０頁）等語，未言親身
      見聞被告丑○○使用該三張信用卡，又查無被告丑○○簽
      帳消費之簽帳單據等資料，且卷內所附之帳單亦無法確認
      何者為被告丑○○所預借現金或簽帳消費。是被告使用該
      三張信用卡預借現金及簽帳消費部分，除被告丑○○自白
      外，別無其他證據可資佐證，自難據此為不利被告丑○○
      之認定。
（三）此外，復查無其他證據足資證明被告丑○○有何公訴人所
      指此部分犯行。惟公訴意旨認此部分與前揭論罪科刑之偽
      造公文書部分有連續犯及牽連犯之裁判上一罪關係，爰不
      另為無罪之諭知，附此敘明。
據上論斷，應依刑事訴訟法第二百九十九條第一項前段，修正前
公司法第九條第三項，刑法第十一條前段、第二條第一項前段、
第二條第一項後段、第二十八條、第五十六條、第二百十六條、
第二百十條、第二百十一條、第二百十二條、第二百十七條第一
項、第三百三十九條第一項、第三百四十二條第一項、第五十五
條、第四十一條第一項前段、第二百十九條，罰金罰鍰提高標準
條例第一條前段、第二條，判決如主文。
本案經檢察官李鴻維到庭執行職務
中　　華　　民　　國　　94　　年　　9 　　月　　9 　　日
　　　　　　　　　刑事第十六庭  審判長法  官  劉嶽承
                                      法  官  王幸華
                                      法  官  胡宗淦
以上正本證明與原本無異。
如不服本判決，應於判決送達後10日內向本院提出上訴狀（應抄
附繕本）。告訴人或被害人如對於本判決不服者，應具備理由請
求檢察官上訴，其上訴期間之計算係以檢察官收受判決正本之日
期為準。
　　　　　　　　　　　　　　　　      書記官　張耀鴻
中　　華　　民　　國　　94　　年　　9　 　月　　12　　日
附錄法條：
中華民國刑法第210條
(偽造變造私文書罪)
偽造、變造私文書，足以生損害於公眾或他人者，處五年以下有
期徒刑。
中華民國刑法第211條
(偽造變造公文書罪)
偽造、變造公文書，足以生損害於公眾或他人者，處一年以上七
年以下有期徒刑。
中華民國刑法第212條
(偽造變造特種文書罪)
偽造、變造護照、旅券、免許證、特許證及關於品行、能力服務
或其他相類之證書、介紹書，足以生損害於公眾或他人者，處一
年以下有期徒刑、拘役或三百元以下罰金。
中華民國刑法第217條
(偽造盜用印章印文或署押罪)
偽造印章、印文或署押，足以生損害於公眾或他人者，處三年以
下有期徒刑。
盜用印章、印文或署押，足以生損害於公眾或他人者，亦同。
中華民國刑法第339條
(普通詐欺罪)
意圖為自己或第 3 人不法之所有，以詐術使人將本人或第 3 人
之物交付者，處五年以下有期徒刑、拘役或科或併科1000元以下
罰金。
以前項方法得財產上不法之利益或使第 3 人得之者，亦同。
前二項之未遂犯罰之。
中華民國刑法第342條
(背信罪)
為他人處理事務，意圖為自己或第 3 人不法之利益，或損害本人
之利益，而為違背其任務之行為，致生損害於本人之財產或其他
利益者，處五年以下有期徒刑、拘役或科或併科1000元以下罰金
。
前項之未遂犯罰之。
附表一：偽造之「大三鴻國際貨櫃股份有限公司」及負責人「林
宏吉」印章各壹枚。
附表二：中興銀行人頭冒貨遭偽造文書之被害人及所偽造之文書
        資料
┌──┬────┬─────┬─────────────
────────┬────────────┬────┐
│編號│被害者  │貨放日期  │被告偽造並行使之文書（影本
）              │文書上之偽造印文        │數　量  │
│    │        ├─────┤
              │                        │        │
│    │        │貸放金額  │
              │                        │        │
├──┼────┼─────┼─────────────
────────┼────────────┼────┤
│一  │ｚ○○  │88.10.29  │在職證明書（市調處卷三第27
頁）            │「大三鴻國際貨櫃股份有限│二枚    │
│    │        │          │
              │公司」及負責人「林宏吉」│        │
│    │        │          │
              │印文各一枚              │        │
│    │        ├─────┼─────────────
────────┼────────────┼────┤
│    │        │500,000   │各類所得扣繳暨免扣繳憑單（
同上卷第28頁）  │同上                    │同上    │
├──┼────┼─────┼─────────────
────────┼────────────┼────┤
│二  │Ｚ○○  │88.10.29  │在職證明書（市調處卷三第
208頁）           │「大三鴻國際貨櫃股份有限│二枚    │
│    │        │          │
              │公司」及負責人「林宏吉」│        │
│    │        │          │
              │印文各一枚              │        │
│    │        ├─────┼─────────────
────────┼────────────┼────┤
│    │        │500,000   │各類所得扣繳暨免扣繳憑單（
同上卷第207頁） │同上                    │同上    │
├──┼────┼─────┼─────────────
────────┼────────────┼────┤
│三  │甲Ｆ○  │88.10.29  │在職證明書（市調處卷三第20
頁）            │「大三鴻國際貨櫃股份有限│二枚    │
│    │        │          │
              │公司」及負責人「林宏吉」│        │
│    │        │          │
              │印文各一枚              │        │
│    │        ├─────┼─────────────
────────┼────────────┼────┤
│    │        │500,000   │各類所得扣繳暨免扣繳憑單（
同上卷第19頁）  │同上                    │同上    │
├──┼────┼─────┼─────────────
────────┼────────────┼────┤
│四  │Ｍ○○  │88.10.29  │在職證明書（市調處卷三第
248頁）           │「大三鴻國際貨櫃股份有限│二枚    │
│    │        │          │
              │公司」及負責人「林宏吉」│        │
│    │        │          │
              │印文各一枚              │        │
│    │        ├─────┼─────────────
────────┼────────────┼────┤
│    │        │500,000   │各類所得扣繳暨免扣繳憑單（
同上卷第247頁） │同上                    │同上    │
├──┼────┼─────┼─────────────
────────┼────────────┼────┤
│五  │甲未○  │88.10.29  │在職證明書（市調處卷三第
447頁）           │「大三鴻國際貨櫃股份有限│二枚    │
│    │        │          │
              │公司」及負責人「林宏吉」│        │
│    │        │          │
              │印文各一枚              │        │
│    │        ├─────┼─────────────
────────┼────────────┼────┤
│    │        │500,000   │各類所得扣繳暨免扣繳憑單（
同上卷第448頁） │同上                    │同上    │
├──┼────┼─────┼─────────────
────────┼────────────┼────┤
│六  │甲Ｊ○  │88.10.29  │在職證明書（市調處卷三第
276頁）           │「大三鴻國際貨櫃股份有限│二枚    │
│    │        │          │
              │公司」及負責人「林宏吉」│        │
│    │        │          │
              │印文各一枚              │        │
│    │        ├─────┼─────────────
────────┼────────────┼────┤
│    │        │500,000   │各類所得扣繳暨免扣繳憑單（
同上卷第274頁） │同上                    │同上    │
├──┼────┼─────┼─────────────
────────┼────────────┼────┤
│七  │甲ｂ○  │88.10.29  │在職證明書（市調處卷三第
372頁）           │「大三鴻國際貨櫃股份有限│二枚    │
│    │        │          │
              │公司」及負責人「林宏吉」│        │
│    │        │          │
              │印文各一枚              │        │
│    │        ├─────┼─────────────
────────┼────────────┼────┤
│    │        │500,000   │各類所得扣繳暨免扣繳憑單（
同上卷第371頁） │同上                    │同上    │
├──┼────┼─────┼─────────────
────────┼────────────┼────┤
│八  │甲ｕ○  │88.10.29  │在職證明書（市調處卷三第
408頁）           │「大三鴻國際貨櫃股份有限│二枚    │
│    │        │          │
              │公司」及負責人「林宏吉」│        │
│    │        │          │
              │印文各一枚              │        │
│    │        ├─────┼─────────────
────────┼────────────┼────┤
│    │        │500,000   │各類所得扣繳暨免扣繳憑單（
同上卷第407頁） │同上                    │同上    │
├──┼────┼─────┼─────────────
────────┼────────────┼────┤
│九  │Ｈ○○  │88.10.29  │在職證明書（市調處卷三第
324頁）           │「大三鴻國際貨櫃股份有限│二枚    │
│    │        │          │
              │公司」及負責人「林宏吉」│        │
│    │        │          │
              │印文各一枚              │        │
│    │        ├─────┼─────────────
────────┼────────────┼────┤
│    │        │500,000   │各類所得扣繳暨免扣繳憑單（
同上卷第323頁） │同上                    │同上    │
├──┼────┼─────┼─────────────
────────┼────────────┼────┤
│十  │Ｙ○○  │88.10.29  │在職證明書（市調處卷三第
131頁）           │「大三鴻國際貨櫃股份有限│二枚    │
│    │        │          │
              │公司」及負責人「林宏吉」│        │
│    │        │          │
              │印文各一枚              │        │
│    │        ├─────┼─────────────
────────┼────────────┼────┤
│    │        │500,000   │各類所得扣繳暨免扣繳憑單（
同上卷第132頁） │同上                    │同上    │
├──┼────┼─────┼─────────────
────────┼────────────┼────┤
│十  │甲Ｇ○  │88.10.29  │在職證明書（市調處卷三第60
頁）            │「大三鴻國際貨櫃股份有限│二枚    │
│一  │        │          │
              │公司」及負責人「林宏吉」│        │
│    │        │          │
              │印文各一枚              │        │
│    │        ├─────┼─────────────
────────┼────────────┼────┤
│    │        │500,000   │各類所得扣繳暨免扣繳憑單（
同上卷第59頁）  │同上                    │同上    │
├──┼────┼─────┼─────────────
────────┼────────────┼────┤
│十  │午○○  │88.10.29  │在職證明書（市調處卷三第
124頁）           │「大三鴻國際貨櫃股份有限│二枚    │
│二  │        │          │
              │公司」及負責人「林宏吉」│        │
│    │        │          │
              │印文各一枚              │        │
│    │        ├─────┼─────────────
────────┼────────────┼────┤
│    │        │500,000   │各類所得扣繳暨免扣繳憑單（
同上卷第123頁） │同上                    │同上    │
├──┼────┼─────┼─────────────
────────┼────────────┼────┤
│十  │甲ｃ○  │88.10.29  │在職證明書（市調處卷三第
472頁）           │「大三鴻國際貨櫃股份有限│二枚    │
│三  │        │          │
              │公司」及負責人「林宏吉」│        │
│    │        │          │
              │印文各一枚              │        │
│    │        ├─────┼─────────────
────────┼────────────┼────┤
│    │        │500,000   │各類所得扣繳暨免扣繳憑單（
同上卷第471頁） │同上                    │同上    │
├──┼────┼─────┼─────────────
────────┼────────────┼────┤
│十  │甲ｙ○  │88.10.29  │在職證明書（市調處卷三第72
頁）            │「大三鴻國際貨櫃股份有限│二枚    │
│四  │        │          │
              │公司」及負責人「林宏吉」│        │
│    │        │          │
              │印文各一枚              │        │
│    │        ├─────┼─────────────
────────┼────────────┼────┤
│    │        │500,000   │各類所得扣繳暨免扣繳憑單（
同上卷第70頁）  │同上                    │同上    │
├──┼────┼─────┼─────────────
────────┼────────────┼────┤
│十  │甲ｆ○  │88.10.29  │在職證明書（市調處卷三第
268頁）           │「大三鴻國際貨櫃股份有限│二枚    │
│五  │        │          │
              │公司」及負責人「林宏吉」│        │
│    │        │          │
              │印文各一枚              │        │
│    │        ├─────┼─────────────
────────┼────────────┼────┤
│    │        │500,000   │各類所得扣繳暨免扣繳憑單（
同上卷第267頁） │同上                    │同上    │
├──┼────┼─────┼─────────────
────────┼────────────┼────┤
│十  │Ｂ○○  │88.10.29  │在職證明書（市調處卷三第
336頁）           │「大三鴻國際貨櫃股份有限│二枚    │
│六  │        │          │
              │公司」及負責人「林宏吉」│        │
│    │        │          │
              │印文各一枚              │        │
│    │        ├─────┼─────────────
────────┼────────────┼────┤
│    │        │500,000   │各類所得扣繳暨免扣繳憑單（
同上卷第335頁） │同上                    │同上    │
├──┼────┼─────┼─────────────
────────┼────────────┼────┤
│十  │Ｎ○○  │88.10.29  │在職證明書（市調處卷三第48
頁）            │「大三鴻國際貨櫃股份有限│二枚    │
│七  │        │          │
              │公司」及負責人「林宏吉」│        │
│    │        │          │
              │印文各一枚              │        │
│    │        ├─────┼─────────────
────────┼────────────┼────┤
│    │        │500,000   │各類所得扣繳暨免扣繳憑單（
同上卷第47頁）  │同上                    │同上    │
├──┼────┼─────┼─────────────
────────┼────────────┼────┤
│十  │ｎ○○  │88.10.29  │在職證明書（市調處卷三第
400頁）           │「大三鴻國際貨櫃股份有限│二枚    │
│八  │        │          │
              │公司」及負責人「林宏吉」│        │
│    │        │          │
              │印文各一枚              │        │
│    │        ├─────┼─────────────
────────┼────────────┼────┤
│    │        │500,000   │各類所得扣繳暨免扣繳憑單（
同上卷第399頁） │同上                    │同上    │
├──┼────┼─────┼─────────────
────────┼────────────┼────┤
│十  │ｌ○○  │88.10.29  │在職證明書（市調處卷三第
172頁）           │「大三鴻國際貨櫃股份有限│二枚    │
│九  │        │          │
              │公司」及負責人「林宏吉」│        │
│    │        │          │
              │印文各一枚              │        │
│    │        ├─────┼─────────────
────────┼────────────┼────┤
│    │        │400,000   │各類所得扣繳暨免扣繳憑單（
同上卷第171頁） │同上                    │同上    │
├──┼────┼─────┼─────────────
────────┼────────────┼────┤
│二  │甲丑○  │88.10.29  │在職證明書（市調處卷三第
168頁）           │「大三鴻國際貨櫃股份有限│二枚    │
│十  │        │          │
              │公司」及負責人「林宏吉」│        │
│    │        │          │
              │印文各一枚              │        │
│    │        ├─────┼─────────────
────────┼────────────┼────┤
│    │        │400,000   │各類所得扣繳暨免扣繳憑單（
同上卷第167頁） │同上                    │同上    │
├──┼────┼─────┼─────────────
────────┼────────────┼────┤
│二  │Ｊ○○  │88.10.29  │在職證明書（市調處卷三第96
頁）            │「大三鴻國際貨櫃股份有限│二枚    │
│一  │        │          │
              │公司」及負責人「林宏吉」│        │
│    │        │          │
              │印文各一枚              │        │
│    │        ├─────┼─────────────
────────┼────────────┼────┤
│    │        │400,000   │各類所得扣繳暨免扣繳憑單（
同上卷第95頁）  │同上                    │同上    │
├──┼────┼─────┼─────────────
────────┼────────────┼────┤
│二  │甲辰○  │88.10.29  │在職證明書（市調處卷三第
188頁）           │「大三鴻國際貨櫃股份有限│二枚    │
│二  │        │          │
              │公司」及負責人「林宏吉」│        │
│    │        │          │
              │印文各一枚              │        │
│    │        ├─────┼─────────────
────────┼────────────┼────┤
│    │        │200,000   │各類所得扣繳暨免扣繳憑單（
同上卷第186頁） │同上                    │同上    │
├──┼────┼─────┼─────────────
────────┼────────────┼────┤
│二  │甲ｘ○  │88.10.29  │在職證明書（市調處卷三第
184頁）           │「大三鴻國際貨櫃股份有限│二枚    │
│三  │        │          │
              │公司」及負責人「林宏吉」│        │
│    │        │          │
              │印文各一枚              │        │
│    │        ├─────┼─────────────
────────┼────────────┼────┤
│    │        │200,000   │各類所得扣繳暨免扣繳憑單（
同上卷第183頁） │同上                    │同上    │
├──┼────┼─────┼─────────────
────────┼────────────┼────┤
│二  │黃○○  │88.11.09  │在職證明書（市調處卷三第
452頁）           │「大三鴻國際貨櫃股份有限│二枚    │
│四  │        │          │
              │公司」及負責人「林宏吉」│        │
│    │        │          │
              │印文各一枚              │        │
│    │        ├─────┼─────────────
────────┼────────────┼────┤
│    │        │600,000   │各類所得扣繳暨免扣繳憑單（
同上卷第451頁） │同上                    │同上    │
│    │        │          ├─────────────
────────┼────────────┼────┤
│    │        │          │勞工保險卡
              │                        │        │
├──┼────┼─────┼─────────────
────────┼────────────┼────┤
│二  │甲Ｄ○  │88.11.09  │在職證明書（市調處卷三第16
頁）            │「大三鴻國際貨櫃股份有限│二枚    │
│五  │        │          │
              │公司」及負責人「林宏吉」│        │
│    │        │          │
              │印文各一枚              │        │
│    │        ├─────┼─────────────
────────┼────────────┼────┤
│    │        │600,000   │各類所得扣繳暨免扣繳憑單（
同上卷第15頁）  │同上                    │同上    │
│    │        │          ├─────────────
────────┼────────────┼────┤
│    │        │          │勞工保險卡
              │                        │        │
├──┼────┼─────┼─────────────
────────┼────────────┼────┤
│二  │甲申○  │88.11.09  │在職證明書（市調處卷三第
200頁）           │「大三鴻國際貨櫃股份有限│二枚    │
│六  │        │          │
              │公司」及負責人「林宏吉」│        │
│    │        │          │
              │印文各一枚              │        │
│    │        ├─────┼─────────────
────────┼────────────┼────┤
│    │        │500,000   │各類所得扣繳暨免扣繳憑單（
同上卷第199頁） │同上                    │同上    │
│    │        │          ├─────────────
────────┼────────────┼────┤
│    │        │          │勞工保險卡
              │                        │        │
├──┼────┼─────┼─────────────
────────┼────────────┼────┤
│二  │ｅ○○  │88.11.09  │在職證明書（市調處卷三第
228頁）           │「大三鴻國際貨櫃股份有限│二枚    │
│七  │        │          │
              │公司」及負責人「林宏吉」│        │
│    │        │          │
              │印文各一枚              │        │
│    │        ├─────┼─────────────
────────┼────────────┼────┤
│    │        │600,000   │各類所得扣繳暨免扣繳憑單（
同上卷第226頁） │同上                    │同上    │
│    │        │          ├─────────────
────────┼────────────┼────┤
│    │        │          │勞工保險卡
              │                        │        │
├──┼────┼─────┼─────────────
────────┼────────────┼────┤
│二  │ｙ○○  │88.11.09  │在職證明書（市調處卷三第
180頁）           │「大三鴻國際貨櫃股份有限│二枚    │
│八  │        │          │
              │公司」及負責人「林宏吉」│        │
│    │        │          │
              │印文各一枚              │        │
│    │        ├─────┼─────────────
────────┼────────────┼────┤
│    │        │600,000   │各類所得扣繳暨免扣繳憑單（
同上卷第179頁） │同上                    │同上    │
│    │        │          ├─────────────
────────┼────────────┼────┤
│    │        │          │勞工保險卡
              │                        │        │
├──┼────┼─────┼─────────────
────────┼────────────┼────┤
│二  │甲ｊ○  │88.11.09  │在職證明書（市調處卷三第68
頁）            │「大三鴻國際貨櫃股份有限│二枚    │
│九  │        │          │
              │公司」及負責人「林宏吉」│        │
│    │        │          │
              │印文各一枚              │        │
│    │        ├─────┼─────────────
────────┼────────────┼────┤
│    │        │600,000   │各類所得扣繳暨免扣繳憑單（
同上卷第67頁）  │同上                    │同上    │
│    │        │          ├─────────────
────────┼────────────┼────┤
│    │        │          │勞工保險卡（市調處卷六第
343頁）           │                        │        │
├──┼────┼─────┼─────────────
────────┼────────────┼────┤
│三  │甲Ｖ○  │88.11.09  │在職證明書（市調處卷三第
176頁）           │「大三鴻國際貨櫃股份有限│二枚    │
│○  │        │          │
              │公司」及負責人「林宏吉」│        │
│    │        │          │
              │印文各一枚              │        │
│    │        ├─────┼─────────────
────────┼────────────┼────┤
│    │        │400,000   │各類所得扣繳暨免扣繳憑單（
同上卷第175頁） │同上                    │同上    │
│    │        │          ├─────────────
────────┼────────────┼────┤
│    │        │          │勞工保險卡
              │                        │        │
├──┼────┼─────┼─────────────
────────┼────────────┼────┤
│三  │ａ○○  │88.11.09  │在職證明書（市調處卷三第
204頁）           │「大三鴻國際貨櫃股份有限│二枚    │
│一  │        │          │
              │公司」及負責人「林宏吉」│        │
│    │        │          │
              │印文各一枚              │        │
│    │        ├─────┼─────────────
────────┼────────────┼────┤
│    │        │500,000   │各類所得扣繳暨免扣繳憑單（
同上卷第202頁） │同上                    │同上    │
│    │        │          ├─────────────
────────┼────────────┼────┤
│    │        │          │勞工保險卡
              │                        │        │
├──┼────┼─────┼─────────────
────────┼────────────┼────┤
│三  │子○○  │88.11.09  │在職證明書（市調處卷三第
368頁）           │「大三鴻國際貨櫃股份有限│二枚    │
│二  │        │          │
              │公司」及負責人「林宏吉」│        │
│    │        │          │
              │印文各一枚              │        │
│    │        ├─────┼─────────────
────────┼────────────┼────┤
│    │        │600,000   │各類所得扣繳暨免扣繳憑單（
同上卷第367頁） │同上                    │同上    │
│    │        │          ├─────────────
────────┼────────────┼────┤
│    │        │          │勞工保險卡
              │                        │        │
├──┼────┼─────┼─────────────
────────┼────────────┼────┤
│三  │Ｗ○○  │88.11.09  │在職證明書（市調處卷三第
140頁）           │「大三鴻國際貨櫃股份有限│二枚    │
│三  │        │          │
              │公司」及負責人「林宏吉」│        │
│    │        │          │
              │印文各一枚              │        │
│    │        ├─────┼─────────────
────────┼────────────┼────┤
│    │        │600,000   │各類所得扣繳暨免扣繳憑單（
同上卷第139頁） │同上                    │同上    │
│    │        │          ├─────────────
────────┼────────────┼────┤
│    │        │          │勞工保險卡
              │                        │        │
├──┼────┼─────┼─────────────
────────┼────────────┼────┤
│三  │甲巳○  │88.11.09  │在職證明書（市調處卷三第
256頁）           │「大三鴻國際貨櫃股份有限│二枚    │
│四  │        │          │
              │公司」及負責人「林宏吉」│        │
│    │        │          │
              │印文各一枚              │        │
│    │        ├─────┼─────────────
────────┼────────────┼────┤
│    │        │600,000   │各類所得扣繳暨免扣繳憑單（
同上卷第255頁） │同上                    │同上    │
│    │        │          ├─────────────
────────┼────────────┼────┤
│    │        │          │勞工保險卡
              │                        │        │
├──┼────┼─────┼─────────────
────────┼────────────┼────┤
│三  │甲Ｂ○  │88.11.09  │在職證明書（市調處卷三第44
頁）            │「大三鴻國際貨櫃股份有限│二枚    │
│五  │        │          │
              │公司」及負責人「林宏吉」│        │
│    │        │          │
              │印文各一枚              │        │
│    │        ├─────┼─────────────
────────┼────────────┼────┤
│    │        │600,000   │各類所得扣繳暨免扣繳憑單（
同上卷第43頁）  │同上                    │同上    │
│    │        │          ├─────────────
────────┼────────────┼────┤
│    │        │          │勞工保險卡
              │                        │        │
├──┼────┼─────┼─────────────
────────┼────────────┼────┤
│三  │ｋ○○  │88.11.09  │在職證明書（市調處卷三第
376頁）           │「大三鴻國際貨櫃股份有限│二枚    │
│六  │        │          │
              │公司」及負責人「林宏吉」│        │
│    │        │          │
              │印文各一枚              │        │
│    │        ├─────┼─────────────
────────┼────────────┼────┤
│    │        │600,000   │各類所得扣繳暨免扣繳憑單（
同上卷第375頁） │同上                    │同上    │
│    │        │          ├─────────────
────────┼────────────┼────┤
│    │        │          │勞工保險卡
              │                        │        │
├──┼────┼─────┼─────────────
────────┼────────────┼────┤
│三  │甲Ｚ○  │88.11.09  │在職證明書（市調處卷三第
352頁）           │「大三鴻國際貨櫃股份有限│二枚    │
│七  │        │          │
              │公司」及負責人「林宏吉」│        │
│    │        │          │
              │印文各一枚              │        │
│    │        ├─────┼─────────────
────────┼────────────┼────┤
│    │        │600,000   │各類所得扣繳暨免扣繳憑單（
同上卷第351頁） │同上                    │同上    │
│    │        │          ├─────────────
────────┼────────────┼────┤
│    │        │          │勞工保險卡
              │                        │        │
├──┼────┼─────┼─────────────
────────┼────────────┼────┤
│三  │ｈ○○  │88.11.09  │在職證明書（市調處卷三第
240頁）           │「大三鴻國際貨櫃股份有限│二枚    │
│八  │        │          │
              │公司」及負責人「林宏吉」│        │
│    │        │          │
              │印文各一枚              │        │
│    │        ├─────┼─────────────
────────┼────────────┼────┤
│    │        │600,000   │各類所得扣繳暨免扣繳憑單（
同上卷第238頁） │同上                    │同上    │
│    │        │          ├─────────────
────────┼────────────┼────┤
│    │        │          │勞工保險卡
              │                        │        │
├──┼────┼─────┼─────────────
────────┼────────────┼────┤
│三  │癸○○  │88.11.09  │在職證明書（市調處卷三第12
頁）            │「大三鴻國際貨櫃股份有限│二枚    │
│九  │        │          │
              │公司」及負責人「林宏吉」│        │
│    │        │          │
              │印文各一枚              │        │
│    │        ├─────┼─────────────
────────┼────────────┼────┤
│    │        │600,000   │各類所得扣繳暨免扣繳憑單（
同上卷第11頁）  │同上                    │同上    │
│    │        │          ├─────────────
────────┼────────────┼────┤
│    │        │          │勞工保險卡
              │                        │        │
├──┼────┼─────┼─────────────
────────┼────────────┼────┤
│四  │甲戌○  │88.11.09  │在職證明書（市調處卷三第
320頁）           │「大三鴻國際貨櫃股份有限│二枚    │
│○  │        │          │
              │公司」及負責人「林宏吉」│        │
│    │        │          │
              │印文各一枚              │        │
│    │        ├─────┼─────────────
────────┼────────────┼────┤
│    │        │600,000   │各類所得扣繳暨免扣繳憑單（
同上卷第319頁） │同上                    │同上    │
│    │        │          ├─────────────
────────┼────────────┼────┤
│    │        │          │勞工保險卡
              │                        │        │
├──┼────┼─────┼─────────────
────────┼────────────┼────┤
│四  │辰○○  │88.11.09  │在職證明書（市調處卷三第
460頁）           │「大三鴻國際貨櫃股份有限│二枚    │
│一  │        │          │
              │公司」及負責人「林宏吉」│        │
│    │        │          │
              │印文各一枚              │        │
│    │        ├─────┼─────────────
────────┼────────────┼────┤
│    │        │600,000   │各類所得扣繳暨免扣繳憑單（
同上卷第459頁） │同上                    │同上    │
│    │        │          ├─────────────
────────┼────────────┼────┤
│    │        │          │勞工保險卡
              │                        │        │
├──┼────┼─────┼─────────────
────────┼────────────┼────┤
│四  │甲Ｈ○  │88.11.09  │在職證明書（市調處卷三第
304頁）           │「大三鴻國際貨櫃股份有限│二枚    │
│二  │        │          │
              │公司」及負責人「林宏吉」│        │
│    │        │          │
              │印文各一枚              │        │
│    │        ├─────┼─────────────
────────┼────────────┼────┤
│    │        │600,000   │各類所得扣繳暨免扣繳憑單（
同上卷第303頁） │同上                    │同上    │
│    │        │          ├─────────────
────────┼────────────┼────┤
│    │        │          │勞工保險卡
              │                        │        │
├──┼────┼─────┼─────────────
────────┼────────────┼────┤
│四  │甲辛○  │88.11.09  │在職證明書（市調處卷三第
444頁）           │「大三鴻國際貨櫃股份有限│二枚    │
│三  │        │          │
              │公司」及負責人「林宏吉」│        │
│    │        │          │
              │印文各一枚              │        │
│    │        ├─────┼─────────────
────────┼────────────┼────┤
│    │        │600,000   │各類所得扣繳暨免扣繳憑單（
同上卷第443頁） │同上                    │同上    │
│    │        │          ├─────────────
────────┼────────────┼────┤
│    │        │          │勞工保險卡（市調處卷六第
336頁）           │                        │        │
├──┼────┼─────┼─────────────
────────┼────────────┼────┤
│四  │ｇ○○  │88.11.09  │在職證明書（市調處卷三第
436頁）           │「大三鴻國際貨櫃股份有限│二枚    │
│四  │        │          │
              │公司」及負責人「林宏吉」│        │
│    │        │          │
              │印文各一枚              │        │
│    │        ├─────┼─────────────
────────┼────────────┼────┤
│    │        │600,000   │各類所得扣繳暨免扣繳憑單（
同上卷第435頁） │同上                    │同上    │
│    │        │          ├─────────────
────────┼────────────┼────┤
│    │        │          │勞工保險卡
              │                        │        │
├──┼────┼─────┼─────────────
────────┼────────────┼────┤
│四  │乙○○  │88.11.09  │在職證明書（市調處卷三第
440頁）           │「大三鴻國際貨櫃股份有限│二枚    │
│五  │        │          │
              │公司」及負責人「林宏吉」│        │
│    │        │          │
              │印文各一枚              │        │
│    │        ├─────┼─────────────
────────┼────────────┼────┤
│    │        │600,000   │各類所得扣繳暨免扣繳憑單（
同上卷第439頁） │同上                    │同上    │
│    │        │          ├─────────────
────────┼────────────┼────┤
│    │        │          │勞工保險卡
              │                        │        │
├──┼────┼─────┼─────────────
────────┼────────────┼────┤
│四  │寅○○  │88.11.09  │在職證明書（市調處卷三第
236頁）           │「大三鴻國際貨櫃股份有限│二枚    │
│六  │        │          │
              │公司」及負責人「林宏吉」│        │
│    │        │          │
              │印文各一枚              │        │
│    │        ├─────┼─────────────
────────┼────────────┼────┤
│    │        │600,000   │各類所得扣繳暨免扣繳憑單（
同上卷第234頁） │同上                    │同上    │
│    │        │          ├─────────────
────────┼────────────┼────┤
│    │        │          │勞工保險卡
              │                        │        │
├──┼────┼─────┼─────────────
────────┼────────────┼────┤
│四  │ｗ○○  │88.11.09  │在職證明書（市調處卷三第
364頁）           │「大三鴻國際貨櫃股份有限│二枚    │
│七  │        │          │
              │公司」及負責人「林宏吉」│        │
│    │        │          │
              │印文各一枚              │        │
│    │        ├─────┼─────────────
────────┼────────────┼────┤
│    │        │600,000   │各類所得扣繳暨免扣繳憑單（
同上卷第363頁） │同上                    │同上    │
│    │        │          ├─────────────
────────┼────────────┼────┤
│    │        │          │勞工保險卡
              │                        │        │
├──┼────┼─────┼─────────────
────────┼────────────┼────┤
│四  │李錦娟  │88.11.09  │在職證明書（市調處卷三第
116頁）           │「大三鴻國際貨櫃股份有限│二枚    │
│八  │        │          │
              │公司」及負責人「林宏吉」│        │
│    │        │          │
              │印文各一枚              │        │
│    │        ├─────┼─────────────
────────┼────────────┼────┤
│    │        │600,000   │各類所得扣繳暨免扣繳憑單（
同上卷第115頁） │同上                    │同上    │
│    │        │          ├─────────────
────────┼────────────┼────┤
│    │        │          │勞工保險卡
              │                        │        │
├──┼────┼─────┼─────────────
────────┼────────────┼────┤
│四  │甲乙○  │88.11.09  │在職證明書（市調處卷三第
316頁）           │「大三鴻國際貨櫃股份有限│二枚    │
│九  │        │          │
              │公司」及負責人「林宏吉」│        │
│    │        │          │
              │印文各一枚              │        │
│    │        ├─────┼─────────────
────────┼────────────┼────┤
│    │        │400,000   │各類所得扣繳暨免扣繳憑單（
同上卷第315頁） │同上                    │同上    │
│    │        │          ├─────────────
────────┼────────────┼────┤
│    │        │          │勞工保險卡
              │                        │        │
├──┼────┼─────┼─────────────
────────┼────────────┼────┤
│五  │甲癸○  │88.11.09  │在職證明書（市調處卷三第
328頁）           │「大三鴻國際貨櫃股份有限│二枚    │
│十  │        │          │
              │公司」及負責人「林宏吉」│        │
│    │        │          │
              │印文各一枚              │        │
│    │        ├─────┼─────────────
────────┼────────────┼────┤
│    │        │600,000   │各類所得扣繳暨免扣繳憑單（
同上卷第327頁） │同上                    │同上    │
│    │        │          ├─────────────
────────┼────────────┼────┤
│    │        │          │勞工保險卡
              │                        │        │
├──┼────┼─────┼─────────────
────────┼────────────┼────┤
│五  │ｘ○○  │88.11.09  │在職證明書（市調處卷三第
312頁）           │「大三鴻國際貨櫃股份有限│二枚    │
│一  │        │          │
              │公司」及負責人「林宏吉」│        │
│    │        │          │
              │印文各一枚              │        │
│    │        ├─────┼─────────────
────────┼────────────┼────┤
│    │        │600,000   │各類所得扣繳暨免扣繳憑單（
同上卷第311頁） │同上                    │同上    │
│    │        │          ├─────────────
────────┼────────────┼────┤
│    │        │          │勞工保險卡
              │                        │        │
├──┼────┼─────┼─────────────
────────┼────────────┼────┤
│五  │巳○○  │88.11.09  │在職證明書（市調處卷三第
164頁）           │「大三鴻國際貨櫃股份有限│二枚    │
│二  │        │          │
              │公司」及負責人「林宏吉」│        │
│    │        │          │
              │印文各一枚              │        │
│    │        ├─────┼─────────────
────────┼────────────┼────┤
│    │        │400,000   │各類所得扣繳暨免扣繳憑單（
同上卷第163頁） │同上                    │同上    │
│    │        │          ├─────────────
────────┼────────────┼────┤
│    │        │          │勞工保險卡
              │                        │        │
├──┼────┼─────┼─────────────
────────┼────────────┼────┤
│五  │玄○○  │88.11.09  │在職證明書（市調處卷三第
192頁）           │「大三鴻國際貨櫃股份有限│二枚    │
│三  │        │          │
              │公司」及負責人「林宏吉」│        │
│    │        │          │
              │印文各一枚              │        │
│    │        ├─────┼─────────────
────────┼────────────┼────┤
│    │        │500,000   │各類所得扣繳暨免扣繳憑單（
同上卷第191頁） │同上                    │同上    │
│    │        │          ├─────────────
────────┼────────────┼────┤
│    │        │          │勞工保險卡
              │                        │        │
├──┼────┼─────┼─────────────
────────┼────────────┼────┤
│五  │甲ｚ○  │88.11.25  │在職證明書（市調處卷三第
288頁）           │「大三鴻國際貨櫃股份有限│二枚    │
│四  │        │          │
              │公司」及負責人「林宏吉」│        │
│    │        │          │
              │印文各一枚              │        │
│    │        ├─────┼─────────────
────────┼────────────┼────┤
│    │        │600,000   │各類所得扣繳暨免扣繳憑單（
同上卷第287頁） │同上                    │同上    │
│    │        │          ├─────────────
────────┼────────────┼────┤
│    │        │          │勞工保險卡
              │                        │        │
├──┼────┼─────┼─────────────
────────┼────────────┼────┤
│五  │己○○  │88.11.25  │在職證明書（市調處卷三第
308頁）           │「大三鴻國際貨櫃股份有限│二枚    │
│五  │        │          │
              │公司」及負責人「林宏吉」│        │
│    │        │          │
              │印文各一枚              │        │
│    │        ├─────┼─────────────
────────┼────────────┼────┤
│    │        │600,000   │各類所得扣繳暨免扣繳憑單（
同上卷第307頁） │同上                    │同上    │
│    │        │          ├─────────────
────────┼────────────┼────┤
│    │        │          │勞工保險卡
              │                        │        │
├──┼────┼─────┼─────────────
────────┼────────────┼────┤
│五  │甲黃○  │88.11.25  │在職證明書（市調處卷三第
260頁反面）       │「大三鴻國際貨櫃股份有限│二枚    │
│六  │        │          │
              │公司」及負責人「林宏吉」│        │
│    │        │          │
              │印文各一枚              │        │
│    │        ├─────┼─────────────
────────┼────────────┼────┤
│    │        │600,000   │各類所得扣繳暨免扣繳憑單（
同上卷第259頁） │同上                    │同上    │
│    │        │          ├─────────────
────────┼────────────┼────┤
│    │        │          │勞工保險卡
              │                        │        │
├──┼────┼─────┼─────────────
────────┼────────────┼────┤
│五  │ｒ○○  │88.11.25  │在職證明書（市調處卷三第
464頁）           │「大三鴻國際貨櫃股份有限│二枚    │
│七  │        │          │
              │公司」及負責人「林宏吉」│        │
│    │        │          │
              │印文各一枚              │        │
│    │        ├─────┼─────────────
────────┼────────────┼────┤
│    │        │600,000   │各類所得扣繳暨免扣繳憑單（
同上卷第463頁） │同上                    │同上    │
│    │        │          ├─────────────
────────┼────────────┼────┤
│    │        │          │勞工保險卡
              │                        │        │
├──┼────┼─────┼─────────────
────────┼────────────┼────┤
│五  │陳戊鍾  │88.11.25  │在職證明書（市調處卷三第23
頁）            │「大三鴻國際貨櫃股份有限│二枚    │
│八  │        │          │
              │公司」及負責人「林宏吉」│        │
│    │        │          │
              │印文各一枚              │        │
│    │        ├─────┼─────────────
────────┼────────────┼────┤
│    │        │600,000   │各類所得扣繳暨免扣繳憑單（
市調處卷六第124 │同上                    │        │
│    │        │          │頁）
              │                        │        │
│    │        │          ├─────────────
────────┼────────────┼────┤
│    │        │          │勞工保險卡（市調處卷三第24
頁）            │                        │        │
├──┼────┼─────┼─────────────
────────┼────────────┼────┤
│五  │甲戊○  │88.11.25  │在職證明書（市調處卷三第
102頁）           │「大三鴻國際貨櫃股份有限│二枚    │
│九  │        │          │
              │公司」及負責人「林宏吉」│        │
│    │        │          │
              │印文各一枚              │        │
│    │        ├─────┼─────────────
────────┼────────────┼────┤
│    │        │600,000   │各類所得扣繳暨免扣繳憑單（
同上卷第103頁） │同上                    │同上    │
│    │        │          ├─────────────
────────┼────────────┼────┤
│    │        │          │勞工保險卡
              │                        │        │
├──┼────┼─────┼─────────────
────────┼────────────┼────┤
│六  │Ｃ○○  │88.11.25  │在職證明書（市調處卷三第
136頁）           │「大三鴻國際貨櫃股份有限│二枚    │
│十  │        │          │
              │公司」及負責人「林宏吉」│        │
│    │        │          │
              │印文各一枚              │        │
│    │        ├─────┼─────────────
────────┼────────────┼────┤
│    │        │600,000   │各類所得扣繳暨免扣繳憑單（
同上卷第135頁） │同上                    │同上    │
│    │        │          ├─────────────
────────┼────────────┼────┤
│    │        │          │勞工保險卡
              │                        │        │
├──┼────┼─────┼─────────────
────────┼────────────┼────┤
│六  │甲ａ○  │88.11.25  │在職證明書（市調處卷三第88
頁）            │「大三鴻國際貨櫃股份有限│二枚    │
│一  │        │          │
              │公司」及負責人「林宏吉」│        │
│    │        │          │
              │印文各一枚              │        │
│    │        ├─────┼─────────────
────────┼────────────┼────┤
│    │        │600,000   │各類所得扣繳暨免扣繳憑單（
同上卷第87頁）  │同上                    │同上    │
│    │        │          ├─────────────
────────┼────────────┼────┤
│    │        │          │勞工保險卡
              │                        │        │
├──┼────┼─────┼─────────────
────────┼────────────┼────┤
│六  │甲Ｋ○  │88.11.25  │在職證明書（市調處卷三第
332頁）           │「大三鴻國際貨櫃股份有限│二枚    │
│二  │        │          │
              │公司」及負責人「林宏吉」│        │
│    │        │          │
              │印文各一枚              │        │
│    │        ├─────┼─────────────
────────┼────────────┼────┤
│    │        │600,000   │各類所得扣繳暨免扣繳憑單（
同上卷第331頁） │同上                    │同上    │
│    │        │          ├─────────────
────────┼────────────┼────┤
│    │        │          │勞工保險卡
              │                        │        │
├──┼────┼─────┼─────────────
────────┼────────────┼────┤
│六  │甲ｓ○  │88.11.25  │在職證明書（市調處卷三第
476頁）           │「大三鴻國際貨櫃股份有限│二枚    │
│三  │        │          │
              │公司」及負責人「林宏吉」│        │
│    │        │          │
              │印文各一枚              │        │
│    │        ├─────┼─────────────
────────┼────────────┼────┤
│    │        │600,000   │各類所得扣繳暨免扣繳憑單（
同上卷第475頁） │同上                    │同上    │
│    │        │          ├─────────────
────────┼────────────┼────┤
│    │        │          │勞工保險卡
              │                        │        │
├──┼────┼─────┼─────────────
────────┼────────────┼────┤
│六  │甲Ｃ○  │88.11.25  │在職證明書（市調處卷三第8頁
）             │「大三鴻國際貨櫃股份有限│二枚    │
│四  │        │          │
              │公司」及負責人「林宏吉」│        │
│    │        │          │
              │印文各一枚              │        │
│    │        ├─────┼─────────────
────────┼────────────┼────┤
│    │        │600,000   │各類所得扣繳暨免扣繳憑單（
同上卷第7頁）   │同上                    │同上    │
│    │        │          ├─────────────
────────┼────────────┼────┤
│    │        │          │勞工保險卡
              │                        │        │
├──┼────┼─────┼─────────────
────────┼────────────┼────┤
│六  │卯○○  │88.11.25  │在職證明書（市調處卷三第
196頁）           │「大三鴻國際貨櫃股份有限│二枚    │
│五  │        │          │
              │公司」及負責人「林宏吉」│        │
│    │        │          │
              │印文各一枚              │        │
│    │        ├─────┼─────────────
────────┼────────────┼────┤
│    │        │600,000   │各類所得扣繳暨免扣繳憑單（
同上卷第195頁） │同上                    │同上    │
│    │        │          ├─────────────
────────┼────────────┼────┤
│    │        │          │勞工保險卡
              │                        │        │
├──┼────┼─────┼─────────────
────────┼────────────┼────┤
│六  │甲ｈ○  │88.11.25  │在職證明書（市調處卷三第
272頁）           │「大三鴻國際貨櫃股份有限│二枚    │
│六  │        │          │
              │公司」及負責人「林宏吉」│        │
│    │        │          │
              │印文各一枚              │        │
│    │        ├─────┼─────────────
────────┼────────────┼────┤
│    │        │600,000   │各類所得扣繳暨免扣繳憑單（
同上卷第270頁） │同上                    │同上    │
│    │        │          ├─────────────
────────┼────────────┼────┤
│    │        │          │勞工保險卡
              │                        │        │
├──┼────┼─────┼─────────────
────────┼────────────┼────┤
│六  │甲○○  │88.11.25  │在職證明書（市調處卷三第
156頁）           │「大三鴻國際貨櫃股份有限│二枚    │
│七  │        │          │
              │公司」及負責人「林宏吉」│        │
│    │        │          │
              │印文各一枚              │        │
│    │        ├─────┼─────────────
────────┼────────────┼────┤
│    │        │600,000   │各類所得扣繳暨免扣繳憑單（
同上卷第154頁） │同上                    │同上    │
│    │        │          ├─────────────
────────┼────────────┼────┤
│    │        │          │勞工保險卡
              │                        │        │
├──┼────┼─────┼─────────────
────────┼────────────┼────┤
│六  │甲ｍ○  │88.11.25  │在職證明書（市調處卷三第
216頁）           │「大三鴻國際貨櫃股份有限│二枚    │
│八  │        │          │
              │公司」及負責人「林宏吉」│        │
│    │        │          │
              │印文各一枚              │        │
│    │        ├─────┼─────────────
────────┼────────────┼────┤
│    │        │600,000   │各類所得扣繳暨免扣繳憑單（
同上卷第215頁） │同上                    │同上    │
│    │        │          ├─────────────
────────┼────────────┼────┤
│    │        │          │勞工保險卡
              │                        │        │
├──┼────┼─────┼─────────────
────────┼────────────┼────┤
│六  │申○○  │88.11.25  │在職證明書（市調處卷三第
384頁）           │「大三鴻國際貨櫃股份有限│二枚    │
│九  │        │          │
              │公司」及負責人「林宏吉」│        │
│    │        │          │
              │印文各一枚              │        │
│    │        ├─────┼─────────────
────────┼────────────┼────┤
│    │        │600,000   │各類所得扣繳暨免扣繳憑單（
同上卷第383頁） │同上                    │同上    │
│    │        │          ├─────────────
────────┼────────────┼────┤
│    │        │          │勞工保險卡
              │                        │        │
├──┼────┼─────┼─────────────
────────┼────────────┼────┤
│七  │宇○○  │88.11.25  │在職證明書（市調處卷三第
152頁）           │「大三鴻國際貨櫃股份有限│二枚    │
│○  │        │          │
              │公司」及負責人「林宏吉」│        │
│    │        │          │
              │印文各一枚              │        │
│    │        ├─────┼─────────────
────────┼────────────┼────┤
│    │        │600,000   │各類所得扣繳暨免扣繳憑單（
同上卷第151頁） │同上                    │同上    │
│    │        │          ├─────────────
────────┼────────────┼────┤
│    │        │          │勞工保險卡
              │                        │        │
├──┼────┼─────┼─────────────
────────┼────────────┼────┤
│七  │甲亥○  │88.11.25  │在職證明書（市調處卷三第
424頁）           │「大三鴻國際貨櫃股份有限│二枚    │
│一  │        │          │
              │公司」及負責人「林宏吉」│        │
│    │        │          │
              │印文各一枚              │        │
│    │        ├─────┼─────────────
────────┼────────────┼────┤
│    │        │600,000   │各類所得扣繳暨免扣繳憑單（
同上卷第423頁） │同上                    │同上    │
│    │        │          ├─────────────
────────┼────────────┼────┤
│    │        │          │勞工保險卡
              │                        │        │
├──┼────┼─────┼─────────────
────────┼────────────┼────┤
│七  │Ｌ○○  │88.11.25  │在職證明書（市調處卷三第
232頁）           │「大三鴻國際貨櫃股份有限│二枚    │
│二  │        │          │
              │公司」及負責人「林宏吉」│        │
│    │        │          │
              │印文各一枚              │        │
│    │        ├─────┼─────────────
────────┼────────────┼────┤
│    │        │600,000   │各類所得扣繳暨免扣繳憑單（
同上卷第231頁） │同上                    │同上    │
│    │        │          ├─────────────
────────┼────────────┼────┤
│    │        │          │勞工保險卡
              │                        │        │
├──┼────┼─────┼─────────────
────────┼────────────┼────┤
│七  │甲甲○  │88.11.25  │在職證明書（市調處卷三第
212頁）           │「大三鴻國際貨櫃股份有限│二枚    │
│三  │        │          │
              │公司」及負責人「林宏吉」│        │
│    │        │          │
              │印文各一枚              │        │
│    │        ├─────┼─────────────
────────┼────────────┼────┤
│    │        │600,000   │各類所得扣繳暨免扣繳憑單（
同上卷第211頁） │同上                    │同上    │
│    │        │          ├─────────────
────────┼────────────┼────┤
│    │        │          │勞工保險卡
              │                        │        │
├──┼────┼─────┼─────────────
────────┼────────────┼────┤
│七  │甲ｐ○  │88.11.25  │在職證明書（市調處卷三第
284頁）           │「大三鴻國際貨櫃股份有限│二枚    │
│四  │        │          │
              │公司」及負責人「林宏吉」│        │
│    │        │          │
              │印文各一枚              │        │
│    │        ├─────┼─────────────
────────┼────────────┼────┤
│    │        │600,000   │各類所得扣繳暨免扣繳憑單（
同上卷第283頁） │同上                    │同上    │
│    │        │          ├─────────────
────────┼────────────┼────┤
│    │        │          │勞工保險卡
              │                        │        │
├──┼────┼─────┼─────────────
────────┼────────────┼────┤
│七  │ｔ○○  │88.11.25  │在職證明書（市調處卷三第
412頁）           │「大三鴻國際貨櫃股份有限│二枚    │
│五  │        │          │
              │公司」及負責人「林宏吉」│        │
│    │        │          │
              │印文各一枚              │        │
│    │        ├─────┼─────────────
────────┼────────────┼────┤
│    │        │600,000   │各類所得扣繳暨免扣繳憑單（
同上卷第411頁） │同上                    │同上    │
│    │        │          ├─────────────
────────┼────────────┼────┤
│    │        │          │勞工保險卡
              │                        │        │
├──┼────┼─────┼─────────────
────────┼────────────┼────┤
│七  │甲ｎ○  │88.11.25  │在職證明書（市調處卷三第
428頁）           │「大三鴻國際貨櫃股份有限│二枚    │
│六  │        │          │
              │公司」及負責人「林宏吉」│        │
│    │        │          │
              │印文各一枚              │        │
│    │        ├─────┼─────────────
────────┼────────────┼────┤
│    │        │600,000   │各類所得扣繳暨免扣繳憑單（
同上卷第427頁） │同上                    │同上    │
│    │        │          ├─────────────
────────┼────────────┼────┤
│    │        │          │勞工保險卡
              │                        │        │
├──┼────┼─────┼─────────────
────────┼────────────┼────┤
│七  │陳素卿  │88.11.25  │在職證明書（市調處卷三第
360頁）           │「大三鴻國際貨櫃股份有限│二枚    │
│七  │        │          │
              │公司」及負責人「林宏吉」│        │
│    │        │          │
              │印文各一枚              │        │
│    │        ├─────┼─────────────
────────┼────────────┼────┤
│    │        │600,000   │各類所得扣繳暨免扣繳憑單（
同上卷第359頁） │同上                    │同上    │
│    │        │          ├─────────────
────────┼────────────┼────┤
│    │        │          │勞工保險卡
              │                        │        │
├──┼────┼─────┼─────────────
────────┼────────────┼────┤
│七  │甲午○  │88.11.25  │在職證明書（市調處卷三第
388頁）           │「大三鴻國際貨櫃股份有限│二枚    │
│八  │        │          │
              │公司」及負責人「林宏吉」│        │
│    │        │          │
              │印文各一枚              │        │
│    │        ├─────┼─────────────
────────┼────────────┼────┤
│    │        │600,000   │各類所得扣繳暨免扣繳憑單（
同上卷第387頁） │同上                    │同上    │
│    │        │          ├─────────────
────────┼────────────┼────┤
│    │        │          │勞工保險卡
              │                        │        │
├──┼────┼─────┼─────────────
────────┼────────────┼────┤
│七  │甲ｇ○  │88.11.25  │在職證明書（市調處卷三第
280頁）           │「大三鴻國際貨櫃股份有限│二枚    │
│九  │        │          │
              │公司」及負責人「林宏吉」│        │
│    │        │          │
              │印文各一枚              │        │
│    │        ├─────┼─────────────
────────┼────────────┼────┤
│    │        │600,000   │各類所得扣繳暨免扣繳憑單（
同上卷第279頁） │同上                    │同上    │
│    │        │          ├─────────────
────────┼────────────┼────┤
│    │        │          │勞工保險卡
              │                        │        │
├──┼────┼─────┼─────────────
────────┼────────────┼────┤
│八  │ｑ○○  │88.12.03  │在職證明書（市調處卷三第
128頁）           │「大三鴻國際貨櫃股份有限│二枚    │
│十  │        │          │
              │公司」及負責人「林宏吉」│        │
│    │        │          │
              │印文各一枚              │        │
│    │        ├─────┼─────────────
────────┼────────────┼────┤
│    │        │600,000   │各類所得扣繳暨免扣繳憑單（
同上卷第127頁） │同上                    │同上    │
│    │        │          ├─────────────
────────┼────────────┼────┤
│    │        │          │勞工保險卡
              │                        │        │
├──┼────┼─────┼─────────────
────────┼────────────┼────┤
│八  │甲Ｔ○  │88.12.03  │在職證明書（市調處卷三第
100頁）           │「大三鴻國際貨櫃股份有限│二枚    │
│一  │        │          │
              │公司」及負責人「林宏吉」│        │
│    │        │          │
              │印文各一枚              │        │
│    │        ├─────┼─────────────
────────┼────────────┼────┤
│    │        │600,000   │各類所得扣繳暨免扣繳憑單（
同上卷第99頁）  │同上                    │同上    │
│    │        │          ├─────────────
────────┼────────────┼────┤
│    │        │          │勞工保險卡
              │                        │        │
├──┼────┼─────┼─────────────
────────┼────────────┼────┤
│八  │甲宙○  │88.12.03  │在職證明書（市調處卷三第
224頁）           │「大三鴻國際貨櫃股份有限│二枚    │
│二  │        │          │
              │公司」及負責人「林宏吉」│        │
│    │        │          │
              │印文各一枚              │        │
│    │        ├─────┼─────────────
────────┼────────────┼────┤
│    │        │600,000   │各類所得扣繳暨免扣繳憑單（
同上卷第222頁） │同上                    │同上    │
│    │        │          ├─────────────
────────┼────────────┼────┤
│    │        │          │勞工保險卡
              │                        │        │
├──┼────┼─────┼─────────────
────────┼────────────┼────┤
│八  │Ａ○○  │88.12.03  │在職證明書（市調處卷三第31
頁）            │「大三鴻國際貨櫃股份有限│二枚    │
│三  │        │          │
              │公司」及負責人「林宏吉」│        │
│    │        │          │
              │印文各一枚              │        │
│    │        ├─────┼─────────────
────────┼────────────┼────┤
│    │        │600,000   │各類所得扣繳暨免扣繳憑單（
同上卷第32頁）  │同上                    │同上    │
│    │        │          ├─────────────
────────┼────────────┼────┤
│    │        │          │勞工保險卡
              │                        │        │
├──┼────┼─────┼─────────────
────────┼────────────┼────┤
│八  │甲ｑ○  │88.12.03  │在職證明書（市調處卷三第36
頁）            │「大三鴻國際貨櫃股份有限│二枚    │
│四  │        │          │
              │公司」及負責人「林宏吉」│        │
│    │        │          │
              │印文各一枚              │        │
│    │        ├─────┼─────────────
────────┼────────────┼────┤
│    │        │600,000   │各類所得扣繳暨免扣繳憑單（
同上卷第35頁）  │同上                    │同上    │
│    │        │          ├─────────────
────────┼────────────┼────┤
│    │        │          │勞工保險卡
              │                        │        │
├──┼────┼─────┼─────────────
────────┼────────────┼────┤
│八  │甲Ａ○  │88.12.03  │在職證明書（市調處卷三第
416頁）           │「大三鴻國際貨櫃股份有限│二枚    │
│五  │        │          │
              │公司」及負責人「林宏吉」│        │
│    │        │          │
              │印文各一枚              │        │
│    │        ├─────┼─────────────
────────┼────────────┼────┤
│    │        │600,000   │各類所得扣繳暨免扣繳憑單（
同上卷第415頁） │同上                    │同上    │
│    │        │          ├─────────────
────────┼────────────┼────┤
│    │        │          │勞工保險卡
              │                        │        │
├──┼────┼─────┼─────────────
────────┼────────────┼────┤
│八  │Ｏ○○  │88.12.03  │在職證明書（市調處卷三第
112頁）           │「大三鴻國際貨櫃股份有限│二枚    │
│六  │        │          │
              │公司」及負責人「林宏吉」│        │
│    │        │          │
              │印文各一枚              │        │
│    │        ├─────┼─────────────
────────┼────────────┼────┤
│    │        │600,000   │各類所得扣繳暨免扣繳憑單（
同上卷第111頁） │同上                    │同上    │
│    │        │          ├─────────────
────────┼────────────┼────┤
│    │        │          │勞工保險卡
              │                        │        │
├──┼────┼─────┼─────────────
────────┼────────────┼────┤
│八  │天○○  │88.12.03  │在職證明書（市調處卷三第80
頁）            │「大三鴻國際貨櫃股份有限│二枚    │
│七  │        │          │
              │公司」及負責人「林宏吉」│        │
│    │        │          │
              │印文各一枚              │        │
│    │        ├─────┼─────────────
────────┼────────────┼────┤
│    │        │600,000   │各類所得扣繳暨免扣繳憑單（
同上卷第78頁）  │同上                    │同上    │
│    │        │          ├─────────────
────────┼────────────┼────┤
│    │        │          │勞工保險卡
              │                        │        │
├──┼────┼─────┼─────────────
────────┼────────────┼────┤
│八  │甲ｏ○  │88.12.03  │在職證明書（市調處卷三第55
頁）            │「大三鴻國際貨櫃股份有限│二枚    │
│八  │        │          │
              │公司」及負責人「林宏吉」│        │
│    │        │          │
              │印文各一枚              │        │
│    │        ├─────┼─────────────
────────┼────────────┼────┤
│    │        │600,000   │各類所得扣繳暨免扣繳憑單（
同上卷第54頁）  │同上                    │同上    │
│    │        │          ├─────────────
────────┼────────────┼────┤
│    │        │          │勞工保險卡
              │                        │        │
├──┼────┼─────┼─────────────
────────┼────────────┼────┤
│八  │甲玄○  │88.12.03  │在職證明書（市調處卷三第
160頁）           │「大三鴻國際貨櫃股份有限│二枚    │
│九  │        │          │
              │公司」及負責人「林宏吉」│        │
│    │        │          │
              │印文各一枚              │        │
│    │        ├─────┼─────────────
────────┼────────────┼────┤
│    │        │600,000   │各類所得扣繳暨免扣繳憑單（
同上卷第159頁） │同上                    │同上    │
│    │        │          ├─────────────
────────┼────────────┼────┤
│    │        │          │勞工保險卡
              │                        │        │
├──┼────┼─────┼─────────────
────────┼────────────┼────┤
│九  │甲Ｐ○  │88.12.03  │在職證明書（市調處卷三第83
頁）            │「大三鴻國際貨櫃股份有限│二枚    │
│十  │        │          │
              │公司」及負責人「林宏吉」│        │
│    │        │          │
              │印文各一枚              │        │
│    │        ├─────┼─────────────
────────┼────────────┼────┤
│    │        │400,000   │各類所得扣繳暨免扣繳憑單（
同上卷第85頁）  │同上                    │同上    │
│    │        │          ├─────────────
────────┼────────────┼────┤
│    │        │          │勞工保險卡
              │                        │        │
├──┼────┼─────┼─────────────
────────┼────────────┼────┤
│九  │ｏ○○  │88.12.03  │在職證明書（市調處卷三第
106頁）           │「大三鴻國際貨櫃股份有限│二枚    │
│一  │        │          │
              │公司」及負責人「林宏吉」│        │
│    │        │          │
              │印文各一枚              │        │
│    │        ├─────┼─────────────
────────┼────────────┼────┤
│    │        │600,000   │各類所得扣繳暨免扣繳憑單（
同上卷第107頁） │同上                    │同上    │
│    │        │          ├─────────────
────────┼────────────┼────┤
│    │        │          │勞工保險卡
              │                        │        │
├──┼────┼─────┼─────────────
────────┼────────────┼────┤
│九  │甲Ｉ○  │88.12.03  │在職證明書（市調處卷三第
356頁）           │「大三鴻國際貨櫃股份有限│二枚    │
│二  │        │          │
              │公司」及負責人「林宏吉」│        │
│    │        │          │
              │印文各一枚              │        │
│    │        ├─────┼─────────────
────────┼────────────┼────┤
│    │        │600,000   │各類所得扣繳暨免扣繳憑單（
同上卷第355頁） │同上                    │同上    │
│    │        │          ├─────────────
────────┼────────────┼────┤
│    │        │          │勞工保險卡
              │                        │        │
├──┼────┼─────┼─────────────
────────┼────────────┼────┤
│九  │地○○  │88.12.03  │在職證明書（市調處卷三第
292頁）           │「大三鴻國際貨櫃股份有限│二枚    │
│三  │        │          │
              │公司」及負責人「林宏吉」│        │
│    │        │          │
              │印文各一枚              │        │
│    │        ├─────┼─────────────
────────┼────────────┼────┤
│    │        │600,000   │各類所得扣繳暨免扣繳憑單（
同上卷第291頁） │同上                    │同上    │
│    │        │          ├─────────────
────────┼────────────┼────┤
│    │        │          │勞工保險卡
              │                        │        │
├──┼────┼─────┼─────────────
────────┼────────────┼────┤
│九  │壬○○  │88.12.03  │在職證明書（市調處卷三第
264頁）           │「大三鴻國際貨櫃股份有限│二枚    │
│四  │        │          │
              │公司」及負責人「林宏吉」│        │
│    │        │          │
              │印文各一枚              │        │
│    │        ├─────┼─────────────
────────┼────────────┼────┤
│    │        │600,000   │各類所得扣繳暨免扣繳憑單（
同上卷第263頁） │同上                    │同上    │
│    │        │          ├─────────────
────────┼────────────┼────┤
│    │        │          │勞工保險卡
              │                        │        │
├──┼────┼─────┼─────────────
────────┼────────────┼────┤
│九  │Ｅ○○  │88.12.03  │在職證明書（市調處卷三第
420頁）           │「大三鴻國際貨櫃股份有限│二枚    │
│五  │        │          │
              │公司」及負責人「林宏吉」│        │
│    │        │          │
              │印文各一枚              │        │
│    │        ├─────┼─────────────
────────┼────────────┼────┤
│    │        │600,000   │各類所得扣繳暨免扣繳憑單（
同上卷第419頁） │同上                    │同上    │
│    │        │          ├─────────────
────────┼────────────┼────┤
│    │        │          │勞工保險卡
              │                        │        │
├──┼────┼─────┼─────────────
────────┼────────────┼────┤
│九  │甲Ｒ○  │88.12.03  │在職證明書（市調處卷三第
244頁）           │「大三鴻國際貨櫃股份有限│二枚    │
│六  │        │          │
              │公司」及負責人「林宏吉」│        │
│    │        │          │
              │印文各一枚              │        │
│    │        ├─────┼─────────────
────────┼────────────┼────┤
│    │        │600,000   │各類所得扣繳暨免扣繳憑單（
同上卷第243頁） │同上                    │同上    │
│    │        │          ├─────────────
────────┼────────────┼────┤
│    │        │          │勞工保險卡
              │                        │        │
├──┼────┼─────┼─────────────
────────┼────────────┼────┤
│九  │甲宇○  │88.12.03  │在職證明書（市調處卷三第
432頁）           │「大三鴻國際貨櫃股份有限│二枚    │
│七  │        │          │
              │公司」及負責人「林宏吉」│        │
│    │        │          │
              │印文各一枚              │        │
│    │        ├─────┼─────────────
────────┼────────────┼────┤
│    │        │600,000   │各類所得扣繳暨免扣繳憑單（
同上卷第431頁） │同上                    │同上    │
│    │        │          ├─────────────
────────┼────────────┼────┤
│    │        │          │勞工保險卡
              │                        │        │
├──┼────┼─────┼─────────────
────────┼────────────┼────┤
│九  │甲Ｍ○  │88.12.03  │在職證明書（市調處卷三第
404頁）           │「大三鴻國際貨櫃股份有限│二枚    │
│八  │        │          │
              │公司」及負責人「林宏吉」│        │
│    │        │          │
              │印文各一枚              │        │
│    │        ├─────┼─────────────
────────┼────────────┼────┤
│    │        │600,000   │各類所得扣繳暨免扣繳憑單（
同上卷第403頁） │同上                    │同上    │
│    │        │          ├─────────────
────────┼────────────┼────┤
│    │        │          │勞工保險卡
              │                        │        │
├──┼────┼─────┼─────────────
────────┼────────────┼────┤
│九  │Ｔ○○  │88.12.04  │在職證明書（市調處卷三第
348頁）           │「大三鴻國際貨櫃股份有限│二枚    │
│九  │        │          │
              │公司」及負責人「林宏吉」│        │
│    │        │          │
              │印文各一枚              │        │
│    │        ├─────┼─────────────
────────┼────────────┼────┤
│    │        │600,000   │各類所得扣繳暨免扣繳憑單（
同上卷第347頁） │同上                    │同上    │
│    │        │          ├─────────────
────────┼────────────┼────┤
│    │        │          │勞工保險卡
              │                        │        │
├──┼────┼─────┼─────────────
────────┼────────────┼────┤
│一  │Ｆ○○  │88.12.04  │在職證明書（市調處卷三第
468頁）           │「大三鴻國際貨櫃股份有限│二枚    │
│○  │        │          │
              │公司」及負責人「林宏吉」│        │
│○  │        │          │
              │印文各一枚              │        │
│    │        ├─────┼─────────────
────────┼────────────┼────┤
│    │        │600,000   │各類所得扣繳暨免扣繳憑單（
同上卷第467頁） │同上                    │同上    │
│    │        │          ├─────────────
────────┼────────────┼────┤
│    │        │          │勞工保險卡
              │                        │        │
├──┼────┼─────┼─────────────
────────┼────────────┼────┤
│一  │ｕ○○  │88.12.04  │在職證明書（市調處卷三第39
頁）            │「大三鴻國際貨櫃股份有限│二枚    │
│○  │        │          │
              │公司」及負責人「林宏吉」│        │
│一  │        │          │
              │印文各一枚              │        │
│    │        ├─────┼─────────────
────────┼────────────┼────┤
│    │        │600,000   │各類所得扣繳暨免扣繳憑單（
同上卷第40頁）  │同上                    │同上    │
│    │        │          ├─────────────
────────┼────────────┼────┤
│    │        │          │勞工保險卡
              │                        │        │
├──┼────┼─────┼─────────────
────────┼────────────┼────┤
│一  │甲ｒ○  │88.12.04  │在職證明書（市調處卷三第
220頁）           │「大三鴻國際貨櫃股份有限│二枚    │
│○  │        │          │
              │公司」及負責人「林宏吉」│        │
│二  │        │          │
              │印文各一枚              │        │
│    │        ├─────┼─────────────
────────┼────────────┼────┤
│    │        │600,000   │各類所得扣繳暨免扣繳憑單（
同上卷第219頁） │同上                    │同上    │
│    │        │          ├─────────────
────────┼────────────┼────┤
│    │        │          │勞工保險卡
              │                        │        │
├──┼────┼─────┼─────────────
────────┼────────────┼────┤
│一  │甲庚○○│88.12.04  │在職證明書（市調處卷三第
120頁）           │「大三鴻國際貨櫃股份有限│二枚    │
│○  │        │          │
              │公司」及負責人「林宏吉」│        │
│三  │        │          │
              │印文各一枚              │        │
│    │        ├─────┼─────────────
────────┼────────────┼────┤
│    │        │600,000   │各類所得扣繳暨免扣繳憑單（
同上卷第119頁） │同上                    │同上    │
│    │        │          ├─────────────
────────┼────────────┼────┤
│    │        │          │勞工保險卡
              │                        │        │
├──┼────┼─────┼─────────────
────────┼────────────┼────┤
│一  │甲丙○  │88.12.04  │在職證明書（市調處卷三第
344頁）           │「大三鴻國際貨櫃股份有限│二枚    │
│○  │        │          │
              │公司」及負責人「林宏吉」│        │
│四  │        │          │
              │印文各一枚              │        │
│    │        ├─────┼─────────────
────────┼────────────┼────┤
│    │        │600,000   │各類所得扣繳暨免扣繳憑單（
同上卷第343頁） │同上                    │同上    │
│    │        │          ├─────────────
────────┼────────────┼────┤
│    │        │          │勞工保險卡
              │                        │        │
├──┼────┼─────┼─────────────
────────┼────────────┼────┤
│一  │ｃ○○  │88.12.04  │在職證明書（市調處卷三第76
頁）            │「大三鴻國際貨櫃股份有限│二枚    │
│○  │        │          │
              │公司」及負責人「林宏吉」│        │
│五  │        │          │
              │印文各一枚              │        │
│    │        ├─────┼─────────────
────────┼────────────┼────┤
│    │        │600,000   │各類所得扣繳暨免扣繳憑單（
同上卷第74頁）  │同上                    │同上    │
│    │        │          ├─────────────
────────┼────────────┼────┤
│    │        │          │勞工保險卡
              │                        │        │
├──┼────┼─────┼─────────────
────────┼────────────┼────┤
│一  │吳端銘  │88.12.04  │在職證明書（市調處卷三第63
頁）            │「大三鴻國際貨櫃股份有限│二枚    │
│○  │        │          │
              │公司」及負責人「林宏吉」│        │
│六  │        │          │
              │印文各一枚              │        │
│    │        ├─────┼─────────────
────────┼────────────┼────┤
│    │        │600,000   │各類所得扣繳暨免扣繳憑單（
同上卷第62頁）  │同上                    │同上    │
│    │        │          ├─────────────
────────┼────────────┼────┤
│    │        │          │勞工保險卡
              │                        │        │
├──┼────┼─────┼─────────────
────────┼────────────┼────┤
│一  │甲天○  │88.12.04  │在職證明書（市調處卷三第
396頁）           │「大三鴻國際貨櫃股份有限│二枚    │
│○  │        │          │
              │公司」及負責人「林宏吉」│        │
│七  │        │          │
              │印文各一枚              │        │
│    │        ├─────┼─────────────
────────┼────────────┼────┤
│    │        │600,000   │各類所得扣繳暨免扣繳憑單（
同上卷第395頁） │同上                    │同上    │
│    │        │          ├─────────────
────────┼────────────┼────┤
│    │        │          │勞工保險卡
              │                        │        │
├──┼────┼─────┼─────────────
────────┼────────────┼────┤
│一  │甲寅○  │88.12.04  │在職證明書（市調處卷三第
148頁）           │「大三鴻國際貨櫃股份有限│二枚    │
│○  │        │          │
              │公司」及負責人「林宏吉」│        │
│八  │        │          │
              │印文各一枚              │        │
│    │        ├─────┼─────────────
────────┼────────────┼────┤
│    │        │600,000   │各類所得扣繳暨免扣繳憑單（
同上卷第146頁） │同上                    │同上    │
│    │        │          ├─────────────
────────┼────────────┼────┤
│    │        │          │勞工保險卡
              │                        │        │
├──┼────┼─────┼─────────────
────────┼────────────┼────┤
│一  │Ｒ○○  │88.12.04  │在職證明書（市調處卷三第
380頁）           │「大三鴻國際貨櫃股份有限│二枚    │
│○  │        │          │
              │公司」及負責人「林宏吉」│        │
│九  │        │          │
              │印文各一枚              │        │
│    │        ├─────┼─────────────
────────┼────────────┼────┤
│    │        │600,000   │各類所得扣繳暨免扣繳憑單（
同上卷第379頁） │同上                    │同上    │
│    │        │          ├─────────────
────────┼────────────┼────┤
│    │        │          │勞工保險卡
              │                        │        │
├──┼────┼─────┼─────────────
────────┼────────────┼────┤
│一  │Ｖ○○○│88.12.04  │在職證明書（市調處卷三第
142頁）           │「大三鴻國際貨櫃股份有限│二枚    │
│一  │        │          │
              │公司」及負責人「林宏吉」│        │
│○  │        │          │
              │印文各一枚              │        │
│    │        ├─────┼─────────────
────────┼────────────┼────┤
│    │        │600,000   │各類所得扣繳暨免扣繳憑單（
同上卷第143頁） │同上                    │同上    │
│    │        │          ├─────────────
────────┼────────────┼────┤
│    │        │          │勞工保險卡
              │                        │        │
├──┼────┼─────┼─────────────
────────┼────────────┼────┤
│一  │甲ｋ○  │88.12.04  │在職證明書（市調處卷三第
340頁）           │「大三鴻國際股份有限公司│二枚    │
│一  │        │          │
              │」及負責人「林宏吉」印文│        │
│一  │        │          │
              │各一枚                  │        │
│    │        ├─────┼─────────────
────────┼────────────┼────┤
│    │        │600,000   │各類所得扣繳暨免扣繳憑單（
同上卷第339頁） │同上                    │同上    │
│    │        │          ├─────────────
────────┼────────────┼────┤
│    │        │          │勞工保險卡
              │                        │        │
├──┼────┼─────┼─────────────
────────┼────────────┼────┤
│一  │辛○○  │88.12.04  │在職證明書（市調處卷三第
456頁）           │「大三鴻國際貨櫃股份有限│二枚    │
│一  │        │          │
              │公司」及負責人「林宏吉」│        │
│二  │        │          │
              │印文各一枚              │        │
│    │        ├─────┼─────────────
────────┼────────────┼────┤
│    │        │600,000   │各類所得扣繳暨免扣繳憑單（
同上卷第455頁） │同上                    │同上    │
│    │        │          ├─────────────
────────┼────────────┼────┤
│    │        │          │勞工保險卡
              │                        │        │
├──┼────┼─────┼─────────────
────────┼────────────┼────┤
│一  │Ｑ○○  │88.12.04  │在職證明書（市調處卷三第
392頁）           │「大三鴻國際貨櫃股份有限│二枚    │
│一  │        │          │
              │公司」及負責人「林宏吉」│        │
│三  │        │          │
              │印文各一枚              │        │
│    │        ├─────┼─────────────
────────┼────────────┼────┤
│    │        │600,000   │各類所得扣繳暨免扣繳憑單（
同上卷第391頁） │同上                    │同上    │
│    │        │          ├─────────────
────────┼────────────┼────┤
│    │        │          │勞工保險卡
              │                        │        │
├──┼────┼─────┼─────────────
────────┼────────────┼────┤
│一  │ｂ○○  │88.12.04  │在職證明書（市調處卷三第52
頁）            │「大三鴻國際貨櫃股份有限│二枚    │
│一  │        │          │
              │公司」及負責人「林宏吉」│        │
│四  │        │          │
              │印文各一枚              │        │
│    │        ├─────┼─────────────
────────┼────────────┼────┤
│    │        │600,000   │各類所得扣繳暨免扣繳憑單（
同上卷第51頁）  │同上                    │同上    │
│    │        │          ├─────────────
────────┼────────────┼────┤
│    │        │          │勞工保險卡
              │                        │        │
├──┼────┼─────┼─────────────
────────┼────────────┼────┤
│一  │亥○○  │88.12.04  │在職證明書（市調處卷三第
252頁）           │「大三鴻國際貨櫃股份有限│二枚    │
│一  │        │          │
              │公司」及負責人「林宏吉」│        │
│五  │        │          │
              │印文各一枚              │        │
│    │        ├─────┼─────────────
────────┼────────────┼────┤
│    │        │600,000   │各類所得扣繳暨免扣繳憑單（
同上卷第251頁） │同上                    │同上    │
│    │        │          ├─────────────
────────┼────────────┼────┤
│    │        │          │勞工保險卡
              │                        │        │
├──┼────┼─────┼─────────────
────────┼────────────┼────┤
│一  │楊文卿  │88.12.04  │在職證明書（市調處卷三第
300頁）           │「大三鴻國際貨櫃股份有限│二枚    │
│一  │        │          │
              │公司」及負責人「林宏吉」│        │
│六  │        │          │
              │印文各一枚              │        │
│    │        ├─────┼─────────────
────────┼────────────┼────┤
│    │        │600,000   │各類所得扣繳暨免扣繳憑單（
同上卷第299頁） │同上                    │同上    │
│    │        │          ├─────────────
────────┼────────────┼────┤
│    │        │          │勞工保險卡
              │                        │        │
├──┼────┼─────┼─────────────
────────┼────────────┼────┤
│一  │甲酉○  │88.12.04  │在職證明書（市調處卷三第92
頁）            │「大三鴻國際貨櫃股份有限│二枚    │
│一  │        │          │
              │公司」及負責人「林宏吉」│        │
│七  │        │          │
              │印文各一枚              │        │
│    │        ├─────┼─────────────
────────┼────────────┼────┤
│    │        │600,000   │各類所得扣繳暨免扣繳憑單（
同上卷第91頁）  │同上                    │同上    │
│    │        │          ├─────────────
────────┼────────────┼────┤
│    │        │          │勞工保險卡
              │                        │        │
└──┴────┴─────┴─────────────
────────┴────────────┴────┘
附表三：富邦銀行遭偽造文書之被害人及所偽造之文書資料
┌──┬────┬─────┬─────────────
────────┬────────────┬────┐
│編號│被害者  │信用卡申請│被告偽造並行使之文書（影本
）              │文書上之偽造印文        │數　量  │
│    │        │日期      │
              │                        │        │
│    │        ├─────┤
              │                        │        │
│    │        │信用卡額度│
              │                        │        │
├──┼────┼─────┼─────────────
────────┼────────────┼────┤
│一  │戊○○  │89.3.15   │信用卡申請書（市調處卷二第
8頁）           │「戊○○」署名          │一枚    │
│    │        │          ├─────────────
────────┼────────────┼────┤
│    │        │          │信用卡領卡簽收單暨授權書（
同上卷第135頁） │「戊○○」署名          │一枚    │
│    │        ├─────┼─────────────
────────┼────────────┼────┤
│    │        │100,000   │
              │                        │        │
├──┼────┼─────┼─────────────
────────┼────────────┼────┤
│二  │ｊ○○  │89.3.23   │信用卡申請書（市調處卷二第
39頁）          │「ｊ○○」署名          │一枚    │
│    │        │          ├─────────────
────────┼────────────┼────┤
│    │        │          │信用卡領卡簽收單暨授權書（
同上卷第167頁） │「ｊ○○」署名          │一枚    │
│    │        ├─────┼─────────────
────────┼────────────┼────┤
│    │        │100,000   │各類所得扣繳暨免扣繳憑單（
同上卷第92頁）  │                        │        │
├──┼────┼─────┼─────────────
────────┼────────────┼────┤
│三  │甲Ｎ○  │89.4.15   │信用卡申請書（市調處卷二第
15頁）          │「甲Ｎ○」署名          │一枚    │
│    │        │          ├─────────────
────────┼────────────┼────┤
│    │        │          │信用卡領卡簽收單暨授權書（
同上卷第166頁） │「甲Ｎ○」署名          │一枚    │
│    │        ├─────┼─────────────
────────┼────────────┼────┤
│    │        │50,000    │各類所得扣繳暨免扣繳憑單（
同上卷第66頁）  │                        │        │
├──┼────┼─────┼─────────────
────────┼────────────┼────┤
│四  │甲己○  │89.2.2    │信用卡申請書（市調處卷二第
29頁）          │「甲己○」署名          │一枚    │
│    │        │          ├─────────────
────────┼────────────┼────┤
│    │        │          │信用卡領卡簽收單暨授權書（
同上卷第156頁） │「甲己○」署名          │一枚    │
│    │        ├─────┼─────────────
────────┼────────────┼────┤
│    │        │80,000    │各類所得扣繳暨免扣繳憑單（
同上卷第81頁）  │                        │        │
├──┼────┼─────┼─────────────
────────┼────────────┼────┤
│五  │ｉ○○  │89.4.12   │信用卡申請書（市調處卷二第
43頁）          │「ｉ○○」署名          │一枚    │
│    │        │          ├─────────────
────────┼────────────┼────┤
│    │        │          │信用卡領卡簽收單暨授權書（
同上卷第137頁） │「ｉ○○」署名          │一枚    │
│    │        ├─────┼─────────────
────────┼────────────┼────┤
│    │        │100,000   │各類所得扣繳暨免扣繳憑單（
同上卷第83頁）  │                        │        │
├──┼────┼─────┼─────────────
────────┼────────────┼────┤
│六  │丁○○  │89.3.13   │信用卡申請書（市調處卷二第
36頁）          │「丁○○」署名          │一枚    │
│    │        │          ├─────────────
────────┼────────────┼────┤
│    │        │          │信用卡領卡簽收單暨授權書（
同上卷第148頁） │「丁○○」署名          │一枚    │
│    │        ├─────┼─────────────
────────┼────────────┼────┤
│    │        │80,000    │各類所得扣繳暨免扣繳憑單（
同上卷第96頁）  │                        │        │
├──┼────┼─────┼─────────────
────────┼────────────┼────┤
│七  │戌○○  │89.3.23   │信用卡申請書（市調處卷二第
12頁）          │「戌○○」署名          │一枚    │
│    │        │          ├─────────────
────────┼────────────┼────┤
│    │        │          │信用卡領卡簽收單暨授權書（
同上卷第164頁） │「戌○○」署名          │一枚    │
│    │        ├─────┼─────────────
────────┼────────────┼────┤
│    │        │80,000    │各類所得扣繳暨免扣繳憑單（
同上卷第　　頁）│                        │        │
├──┼────┼─────┼─────────────
────────┼────────────┼────┤
│八  │楊昆城  │89.3.10   │信用卡申請書（市調處卷二第
9頁）           │「楊昆城」署名          │一枚    │
│    │        │          ├─────────────
────────┼────────────┼────┤
│    │        │          │信用卡領卡簽收單暨授權書（
同上卷第134頁） │「楊昆城」署名          │一枚    │
│    │        ├─────┼─────────────
────────┼────────────┼────┤
│    │        │80,000    │各類所得扣繳暨免扣繳憑單（
同上卷第101頁） │                        │        │
├──┼────┼─────┼─────────────
────────┼────────────┼────┤
│九  │田王麗香│89.3.23   │信用卡申請書（市調處卷二第
17頁）          │「田王麗香」署名        │一枚    │
│    │        │          ├─────────────
────────┼────────────┼────┤
│    │        │          │信用卡領卡簽收單暨授權書（
同上卷第158頁） │「田王麗香」署名        │一枚    │
│    │        ├─────┼─────────────
────────┼────────────┼────┤
│    │        │100,000   │各類所得扣繳暨免扣繳憑單（
同上卷第80頁）  │                        │        │
├──┼────┼─────┼─────────────
────────┼────────────┼────┤
│十  │甲Ｘ○  │89.4.19   │信用卡申請書（市調處卷二第
13頁）          │「甲Ｘ○」署名          │一枚    │
│    │        │          ├─────────────
────────┼────────────┼────┤
│    │        │          │信用卡領卡簽收單暨授權書（
同上卷第163頁） │「甲Ｘ○」署名          │一枚    │
│    │        ├─────┼─────────────
────────┼────────────┼────┤
│    │        │100,000   │各類所得扣繳暨免扣繳憑單（
同上卷第103頁） │                        │        │
├──┼────┼─────┼─────────────
────────┼────────────┼────┤
│十  │甲Ｑ○  │89.4.19   │信用卡申請書（市調處卷二第
14頁）          │「甲Ｑ○」署名          │一枚    │
│一  │        │          ├─────────────
────────┼────────────┼────┤
│    │        │          │信用卡領卡簽收單暨授權書（
同上卷第162頁） │「甲Ｑ○」署名          │一枚    │
│    │        ├─────┼─────────────
────────┼────────────┼────┤
│    │        │100,000   │各類所得扣繳暨免扣繳憑單（
同上卷第105頁） │                        │        │
├──┼────┼─────┼─────────────
────────┼────────────┼────┤
│十  │甲Ｕ○○│89.4.19   │信用卡申請書（市調處卷二第
37頁）          │「甲Ｕ○○」署名        │一枚    │
│二  │        │          ├─────────────
────────┼────────────┼────┤
│    │        │          │信用卡領卡簽收單暨授權書（
同上卷第149頁） │「甲Ｕ○○」署名        │一枚    │
│    │        ├─────┼─────────────
────────┼────────────┼────┤
│    │        │80,000    │各類所得扣繳暨免扣繳憑單（
同上卷第104頁） │                        │        │
├──┼────┼─────┼─────────────
────────┼────────────┼────┤
│十  │甲Ｆ○  │89.2.2    │信用卡申請書（市調處卷二第
44頁）          │「甲Ｆ○」署名          │一枚    │
│三  │        │          ├─────────────
────────┼────────────┼────┤
│    │        │          │信用卡領卡簽收單暨授權書（
同上卷第138頁） │「甲Ｆ○」署名          │一枚    │
│    │        ├─────┼─────────────
────────┼────────────┼────┤
│    │        │100,000   │各類所得扣繳暨免扣繳憑單（
同上卷第84頁）  │                        │        │
├──┼────┼─────┼─────────────
────────┼────────────┼────┤
│十  │甲Ｏ○  │89.4.15   │信用卡申請書（市調處卷二第
30頁）          │「甲Ｏ○」署名          │一枚    │
│四  │        │          ├─────────────
────────┼────────────┼────┤
│    │        │          │信用卡領卡簽收單暨授權書（
同上卷第157頁） │「甲Ｏ○」署名          │一枚    │
│    │        ├─────┼─────────────
────────┼────────────┼────┤
│    │        │70,000    │各類所得扣繳暨免扣繳憑單（
同上卷第67頁）  │                        │        │
├──┼────┼─────┼─────────────
────────┼────────────┼────┤
│十  │甲Ｅ○  │89.4.15   │信用卡申請書（市調處卷二第
45頁）          │「甲Ｅ○」署名          │一枚    │
│五  │        │          ├─────────────
────────┼────────────┼────┤
│    │        │          │信用卡領卡簽收單暨授權書（
同上卷第139頁） │「甲Ｅ○」署名          │一枚    │
│    │        ├─────┼─────────────
────────┼────────────┼────┤
│    │        │80,000    │各類所得扣繳暨免扣繳憑單（
同上卷第68頁）  │                        │        │
├──┼────┼─────┼─────────────
────────┼────────────┼────┤
│十  │ｄ○○  │89.4.19   │信用卡申請書（市調處卷二第
49頁）          │「ｄ○○」署名          │一枚    │
│六  │        │          ├─────────────
────────┼────────────┼────┤
│    │        │          │信用卡領卡簽收單暨授權書（
同上卷第171頁） │「ｄ○○」署名          │一枚    │
│    │        ├─────┼─────────────
────────┼────────────┼────┤
│    │        │100,000   │各類所得扣繳暨免扣繳憑單（
同上卷第102頁） │                        │        │
├──┼────┼─────┼─────────────
────────┼────────────┼────┤
│十  │Ｇ○○  │89.3.30   │信用卡申請書（市調處卷二第
46頁）          │「Ｇ○○」署名          │一枚    │
│七  │        │          ├─────────────
────────┼────────────┼────┤
│    │        │          │信用卡領卡簽收單暨授權書（
同上卷第169頁） │「Ｇ○○」署名          │一枚    │
│    │        ├─────┼─────────────
────────┼────────────┼────┤
│    │        │80,000    │各類所得扣繳暨免扣繳憑單（
同上卷第107頁） │                        │        │
├──┼────┼─────┼─────────────
────────┼────────────┼────┤
│十  │甲Ｄ○  │89.3.13   │信用卡申請書（市調處卷二第
52頁）          │「甲Ｄ○」署名          │一枚    │
│八  │        │          ├─────────────
────────┼────────────┼────┤
│    │        │          │信用卡領卡簽收單暨授權書（
同上卷第142頁） │「甲Ｄ○」署名          │一枚    │
│    │        ├─────┼─────────────
────────┼────────────┼────┤
│    │        │50,000    │各類所得扣繳暨免扣繳憑單（
同上卷第　　頁）│                        │        │
├──┼────┼─────┼─────────────
────────┼────────────┼────┤
│十  │甲亥○  │89.2.2    │信用卡申請書（市調處卷二第
16頁）          │「甲亥○」署名          │一枚    │
│九  │        │          ├─────────────
────────┼────────────┼────┤
│    │        │          │信用卡領卡簽收單暨授權書（
同上卷第161頁） │「甲亥○」署名          │一枚    │
│    │        ├─────┼─────────────
────────┼────────────┼────┤
│    │        │100,000   │各類所得扣繳暨免扣繳憑單（
同上卷第　　頁）│                        │        │
├──┼────┼─────┼─────────────
────────┼────────────┼────┤
│二  │庚○○  │89.4.15   │信用卡申請書（市調處卷二第
22頁）          │「庚○○」署名          │一枚    │
│十  │        │          ├─────────────
────────┼────────────┼────┤
│    │        │          │信用卡領卡簽收單暨授權書（
同上卷第150頁） │「庚○○」署名          │一枚    │
│    │        ├─────┼─────────────
────────┼────────────┼────┤
│    │        │50,000    │各類所得扣繳暨免扣繳憑單（
同上卷第70頁）  │                        │        │
├──┼────┼─────┼─────────────
────────┼────────────┼────┤
│二  │甲ｔ○  │89.3.30   │信用卡申請書（市調處卷二第
33頁）          │「甲ｔ○」署名          │一枚    │
│一  │        │          ├─────────────
────────┼────────────┼────┤
│    │        │          │信用卡領卡簽收單暨授權書（
同上卷第146頁） │「甲ｔ○」署名          │一枚    │
│    │        ├─────┼─────────────
────────┼────────────┼────┤
│    │        │100,000   │各類所得扣繳暨免扣繳憑單（
同上卷第110頁） │                        │        │
├──┼────┼─────┼─────────────
────────┼────────────┼────┤
│二  │甲ｌ○  │89.3.10   │信用卡申請書（市調處卷二第
20頁）          │「甲ｌ○」署名          │一枚    │
│二  │        │          ├─────────────
────────┼────────────┼────┤
│    │        │          │信用卡領卡簽收單暨授權書（
同上卷第159頁） │「甲ｌ○」署名          │一枚    │
│    │        ├─────┼─────────────
────────┼────────────┼────┤
│    │        │60,000    │各類所得扣繳暨免扣繳憑單（
同上卷第59頁）  │                        │        │
├──┼────┼─────┼─────────────
────────┼────────────┼────┤
│二  │甲ｉ○  │89.3.30   │信用卡申請書（市調處卷二第
31頁）          │「甲ｉ○」署名          │一枚    │
│三  │        │          ├─────────────
────────┼────────────┼────┤
│    │        │          │信用卡領卡簽收單暨授權書（
同上卷第145頁） │「甲ｉ○」署名          │一枚    │
│    │        ├─────┼─────────────
────────┼────────────┼────┤
│    │        │100,000   │各類所得扣繳暨免扣繳憑單（
同上卷第58頁）  │                        │        │
├──┼────┼─────┼─────────────
────────┼────────────┼────┤
│二  │甲ｅ○  │89.3.30   │信用卡申請書（市調處卷二第
24頁）          │「甲ｅ○」署名          │一枚    │
│四  │        │          ├─────────────
────────┼────────────┼────┤
│    │        │          │信用卡領卡簽收單暨授權書（
同上卷第152頁） │「甲ｅ○」署名          │一枚    │
│    │        ├─────┼─────────────
────────┼────────────┼────┤
│    │        │100,000   │各類所得扣繳暨免扣繳憑單（
同上卷第57頁）  │                        │        │
├──┼────┼─────┼─────────────
────────┼────────────┼────┤
│二  │甲ｄ○  │89.3.30   │信用卡申請書（市調處卷二第
26頁）          │「甲ｄ○」署名          │一枚    │
│五  │        │          ├─────────────
────────┼────────────┼────┤
│    │        │          │信用卡領卡簽收單暨授權書（
同上卷第154頁） │「甲ｄ○」署名          │一枚    │
│    │        ├─────┼─────────────
────────┼────────────┼────┤
│    │        │100,000   │各類所得扣繳暨免扣繳憑單（
同上卷第56頁）  │                        │        │
├──┼────┼─────┼─────────────
────────┼────────────┼────┤
│二  │甲Ｙ○  │89.3.30   │信用卡申請書（市調處卷二第
25頁）          │「甲Ｙ○」署名          │一枚    │
│六  │        │          ├─────────────
────────┼────────────┼────┤
│    │        │          │信用卡領卡簽收單暨授權書（
同上卷第153頁） │「甲Ｙ○」署名          │一枚    │
│    │        ├─────┼─────────────
────────┼────────────┼────┤
│    │        │100,000   │各類所得扣繳暨免扣繳憑單（
同上卷第55頁）  │                        │        │
├──┼────┼─────┼─────────────
────────┼────────────┼────┤
│二  │甲Ｌ○  │89.3.30   │信用卡申請書（市調處卷二第
27頁）          │「甲Ｌ○」署名          │一枚    │
│七  │        │          ├─────────────
────────┼────────────┼────┤
│    │        │          │信用卡領卡簽收單暨授權書（
同上卷第155頁） │「甲Ｌ○」署名          │一枚    │
│    │        ├─────┼─────────────
────────┼────────────┼────┤
│    │        │100,000   │各類所得扣繳暨免扣繳憑單（
同上卷第54頁）  │                        │        │
├──┼────┼─────┼─────────────
────────┼────────────┼────┤
│二  │彭維逄  │89.3.23   │信用卡申請書（市調處卷二第
10頁）          │「彭維逄」署名          │一枚    │
│八  │        │          ├─────────────
────────┼────────────┼────┤
│    │        │          │信用卡領卡簽收單暨授權書（
同上卷第133頁） │「彭維逄」署名          │一枚    │
│    │        ├─────┼─────────────
────────┼────────────┼────┤
│    │        │100,000   │各類所得扣繳暨免扣繳憑單（
同上卷第　　頁）│                        │        │
├──┼────┼─────┼─────────────
────────┼────────────┼────┤
│二  │甲地○  │89.4.15   │信用卡申請書（市調處卷二第
38頁）          │「甲地○」署名          │一枚    │
│九  │        │          ├─────────────
────────┼────────────┼────┤
│    │        │          │信用卡領卡簽收單暨授權書（
同上卷第168頁） │「甲地○」署名          │一枚    │
│    │        ├─────┼─────────────
────────┼────────────┼────┤
│    │        │80,000    │各類所得扣繳暨免扣繳憑單（
同上卷第64頁）  │                        │        │
├──┼────┼─────┼─────────────
────────┼────────────┼────┤
│三  │甲壬○  │89.3.30   │信用卡申請書（市調處卷二第
41頁）          │「甲壬○」署名          │一枚    │
│十  │        │          ├─────────────
────────┼────────────┼────┤
│    │        │          │信用卡領卡簽收單暨授權書（
同上卷第136頁） │「甲壬○」署名          │一枚    │
│    │        ├─────┼─────────────
────────┼────────────┼────┤
│    │        │100,000   │各類所得扣繳暨免扣繳憑單（
同上卷第62頁）  │                        │        │
│    │        │          ├─────────────
────────┼────────────┼────┤
│    │        │          │（在職證明書）
              │                        │        │
├──┼────┼─────┼─────────────
────────┼────────────┼────┤
│三  │ｖ○○  │89.3.10   │信用卡申請書（市調處卷二第
6頁）           │「ｖ○○」署名          │一枚    │
│一  │        │          ├─────────────
────────┼────────────┼────┤
│    │        │          │信用卡領卡簽收單暨授權書（
同上卷第131頁） │「ｖ○○」署名          │一枚    │
│    │        ├─────┼─────────────
────────┼────────────┼────┤
│    │        │80,000    │各類所得扣繳暨免扣繳憑單（
同上卷第72頁）  │                        │        │
│    │        │          ├─────────────
────────┼────────────┼────┤
│    │        │          │在職證明書（同上卷第73頁）
              │                        │        │
├──┼────┼─────┼─────────────
────────┼────────────┼────┤
│三  │ｓ○○  │89.3.23   │信用卡申請書（市調處卷二第
50頁）          │「ｓ○○」署名          │一枚    │
│二  │        │          ├─────────────
────────┼────────────┼────┤
│    │        │          │信用卡領卡簽收單暨授權書（
同上卷第140頁） │「ｓ○○」署名          │一枚    │
│    │        ├─────┼─────────────
────────┼────────────┼────┤
│    │        │80,000    │各類所得扣繳暨免扣繳憑單（
同上卷第　　頁）│                        │        │
├──┼────┼─────┼─────────────
────────┼────────────┼────┤
│三  │ｍ○○  │89.3.10   │信用卡申請書（市調處卷二第
48頁）          │「ｍ○○」署名          │一枚    │
│三  │        │          ├─────────────
────────┼────────────┼────┤
│    │        │          │信用卡領卡簽收單暨授權書（
同上卷第172頁） │「ｍ○○」署名          │一枚    │
│    │        ├─────┼─────────────
────────┼────────────┼────┤
│    │        │80,000    │各類所得扣繳暨免扣繳憑單（
同上卷第74頁）  │                        │        │
├──┼────┼─────┼─────────────
────────┼────────────┼────┤
│三  │Ｘ○○  │89.3.13   │信用卡申請書（市調處卷二第
34頁）          │「Ｘ○○」署名          │一枚    │
│四  │        │          ├─────────────
────────┼────────────┼────┤
│    │        │          │信用卡領卡簽收單暨授權書（
同上卷第147頁） │「Ｘ○○」署名          │一枚    │
│    │        ├─────┼─────────────
────────┼────────────┼────┤
│    │        │100,000   │各類所得扣繳暨免扣繳憑單（
同上卷第76頁）  │                        │        │
├──┼────┼─────┼─────────────
────────┼────────────┼────┤
│三  │Ｓ○○  │89.3.30   │信用卡申請書（市調處卷二第
21頁）          │「Ｓ○○」署名          │一枚    │
│五  │        │          ├─────────────
────────┼────────────┼────┤
│    │        │          │信用卡領卡簽收單暨授權書（
同上卷第151頁） │「Ｓ○○」署名          │一枚    │
│    │        ├─────┼─────────────
────────┼────────────┼────┤
│    │        │100,000   │各類所得扣繳暨免扣繳憑單（
同上卷第94頁）  │                        │        │
├──┼────┼─────┼─────────────
────────┼────────────┼────┤
│三  │Ｐ○○  │89.3.30   │信用卡申請書（市調處卷二第
47頁）          │「Ｐ○○」署名          │一枚    │
│六  │        │          ├─────────────
────────┼────────────┼────┤
│    │        │          │信用卡領卡簽收單暨授權書（
同上卷第170頁） │「Ｐ○○」署名          │一枚    │
│    │        ├─────┼─────────────
────────┼────────────┼────┤
│    │        │100,000   │各類所得扣繳暨免扣繳憑單（
同上卷第75頁）  │                        │        │
├──┼────┼─────┼─────────────
────────┼────────────┼────┤
│三  │宙○○  │89.4.15   │信用卡申請書（市調處卷二第
28頁）          │「宙○○」署名          │一枚    │
│七  │        │          ├─────────────
────────┼────────────┼────┤
│    │        │          │信用卡領卡簽收單暨授權書（
同上卷第144頁） │「宙○○」署名          │一枚    │
│    │        ├─────┼─────────────
────────┼────────────┼────┤
│    │        │50,000    │各類所得扣繳暨免扣繳憑單（
同上卷第65頁）  │                        │        │
├──┼────┼─────┼─────────────
────────┼────────────┼────┤
│三  │未○○  │89.4.19   │信用卡申請書（市調處卷二第
40頁）          │「未○○」署名          │一枚    │
│八  │        │          ├─────────────
────────┼────────────┼────┤
│    │        │          │信用卡領卡簽收單暨授權書（
同上卷第165頁） │「未○○」署名          │一枚    │
│    │        ├─────┼─────────────
────────┼────────────┼────┤
│    │        │80,000    │各類所得扣繳暨免扣繳憑單（
同上卷第79頁）  │                        │        │
├──┼────┼─────┼─────────────
────────┼────────────┼────┤
│三  │辛○○  │89.3.23   │信用卡申請書（市調處卷二第
11頁）          │「辛○○」署名          │一枚    │
│九  │        │          ├─────────────
────────┼────────────┼────┤
│    │        │          │信用卡領卡簽收單暨授權書（
同上卷第132頁） │「辛○○」署名          │一枚    │
│    │        ├─────┼─────────────
────────┼────────────┼────┤
│    │        │80,000    │各類所得扣繳暨免扣繳憑單（
同上卷第　　頁）│                        │        │
├──┼────┼─────┼─────────────
────────┼────────────┼────┤
│四  │癸○○  │89.2.2    │信用卡申請書（市調處卷二第
19頁）          │「癸○○」署名          │一枚    │
│十  │        │          ├─────────────
────────┼────────────┼────┤
│    │        │          │信用卡領卡簽收單暨授權書（
同上卷第160頁） │「癸○○」署名          │一枚    │
│    │        ├─────┼─────────────
────────┼────────────┼────┤
│    │        │80,000    │各類所得扣繳暨免扣繳憑單（
同上卷第　　頁）│                        │        │
├──┼────┼─────┼─────────────
────────┼────────────┼────┤
│四  │甲Ｃ○  │89.1.5    │信用卡申請書（市調處卷二第
51頁）          │「甲Ｃ○」署名          │一枚    │
│一  │        │          ├─────────────
────────┼────────────┼────┤
│    │        │          │信用卡領卡簽收單暨授權書（
同上卷第141頁） │「甲Ｃ○」署名          │一枚    │
│    │        ├─────┼─────────────
────────┼────────────┼────┤
│    │        │100,000   │各類所得扣繳暨免扣繳憑單（
同上卷第　　頁）│                        │        │
├──┼────┼─────┼─────────────
────────┼────────────┼────┤
│四  │Ｉ○○  │89.4.6    │信用卡申請書（市調處卷二第
53頁）          │「Ｉ○○」署名          │一枚    │
│二  │        │          ├─────────────
────────┼────────────┼────┤
│    │        │          │信用卡領卡簽收單暨授權書（
同上卷第143頁） │「Ｉ○○」署名          │一枚    │
│    │        ├─────┼─────────────
────────┼────────────┼────┤
│    │        │80,000    │各類所得扣繳暨免扣繳憑單（
同上卷第　　頁）│                        │        │
├──┼────┼─────┼─────────────
────────┼────────────┼────┤
│四  │甲Ｗ○○│89.4.15   │信用卡申請書（市調處卷二第
32頁）          │「甲Ｗ○○」署名        │一枚    │
│三  │        │          ├─────────────
────────┼────────────┼────┤
│    │        │          │信用卡領卡簽收單暨授權書（
同上卷第　　頁）│                        │        │
│    │        ├─────┼─────────────
────────┼────────────┼────┤
│    │        │80,000    │各類所得扣繳暨免扣繳憑單（
同上卷第69頁）  │                        │        │
├──┼────┼─────┼─────────────
────────┼────────────┼────┤
│四  │甲Ｓ○  │89.4.15   │信用卡申請書（市調處卷二第
23頁）          │「甲Ｓ○」署名          │一枚    │
│四  │        │          ├─────────────
────────┼────────────┼────┤
│    │        │          │信用卡領卡簽收單暨授權書（
同上卷第　　頁）│                        │        │
│    │        ├─────┼─────────────
────────┼────────────┼────┤
│    │        │50,000    │各類所得扣繳暨免扣繳憑單（
同上卷第63頁）  │                        │        │
├──┼────┼─────┼─────────────
────────┼────────────┼────┤
│四  │Ｋ○○  │89.3.10   │信用卡申請書（市調處卷二第
18頁）          │「Ｋ○○」署名          │一枚    │
│五  │        │          ├─────────────
────────┼────────────┼────┤
│    │        │          │信用卡領卡簽收單暨授權書（
同上卷第　　頁）│                        │        │
│    │        ├─────┼─────────────
────────┼────────────┼────┤
│    │        │60,000    │各類所得扣繳暨免扣繳憑單（
同上卷第109頁） │                        │        │
├──┼────┼─────┼─────────────
────────┼────────────┼────┤
│四  │甲子○  │89.3.10   │信用卡申請書（市調處卷二第
7頁）           │「甲子○」署名          │一枚    │
│六  │        │          ├─────────────
────────┼────────────┼────┤
│    │        │          │信用卡領卡簽收單暨授權書（
同上卷第　　頁）│                        │        │
│    │        ├─────┼─────────────
────────┼────────────┼────┤
│    │        │60,000    │各類所得扣繳暨免扣繳憑單（
同上卷第61頁）  │                        │        │
├──┼────┼─────┼─────────────
────────┼────────────┼────┤
│四  │酉○○  │89.3.10   │信用卡申請書（市調處卷二第
35頁）          │「酉○○」署名          │一枚    │
│七  │        │          ├─────────────
────────┼────────────┼────┤
│    │        │          │信用卡領卡簽收單暨授權書（
同上卷第　　頁）│                        │        │
│    │        ├─────┼─────────────
────────┼────────────┼────┤
│    │        │60,000    │各類所得扣繳暨免扣繳憑單（
同上卷第7778頁）│                        │        │
├──┼────┼─────┼─────────────
────────┼────────────┼────┤
│四  │Ｕ○○  │89.4.12   │信用卡申請書（市調處卷一第
245頁）         │「Ｕ○○」署名          │一枚    │
│八  │        │          ├─────────────
────────┼────────────┼────┤
│    │        │          │信用卡領卡簽收單暨授權書（
同上卷第　　頁）│                        │        │
│    │        ├─────┼─────────────
────────┼────────────┼────┤
│    │        │100,000   │各類所得扣繳暨免扣繳憑單（
市調卷二第82頁）│                        │        │
└──┴────┴─────┴─────────────
────────┴────────────┴────┘
